---
title: "Журнал встречи исследовательской лаборатории Monero от 2019-03-04"
date: 2019-03-04
id: 1
draft: false    
categories: [logs, mrl]
--- 


_Присоединяйтесь к еженедельной встрече Monero Research Lab._  
 
**_Когда_**_:_ Понедельник, 4 марта 2019 @ 17:00 UTC  
  
**_Где_**_:_ #monero-research-lab (freenode/matrix)  
  
**_Повестка дня:_**  
  
* Приветствия  
* Круглый стол  
  a. Sarang: [monthly report](https://www.reddit.com/r/Monero/comments/avdrbs/february_monthly_report_from_sarang_noether/), [Bulletproofs MPC](https://github.com/SarangNoether/research-lab/tree/mpc/source-code/pybullet)  
  b. Surae  
  c. SamsungGalaxyPlayer: [public mining selection algorithm](https://github.com/monero-project/monero/issues/5222)  
  d. Прочие участники?  
* Вопросы  
* Дополнительные моменты  

> _Журнал встречи:_  
> _* sarang изменил тему на «Встреча исследовательской лаборатории»: https://github.com/monero-project/meta/issues/309  
> **sarang:**_ Начнем?  
> _**sarang:**_ 1. ПРИВЕТСТВИЯ!  
> _**sarang:**_ Всем привет!  
> _**oneiric\_:**_ hullo  
> — _needmoney90 запускает волну из рук!_  
> — _ErCiccione[m] скрывается, как настоящий итальянец  
> **sarang:**_ Давайте пройдемся по нашему пункту 2. КРУГЛЫЙ СТОЛ!  
> _**sarang:**_ Так как я самый смелый, сильный и красивый, начинать тоже стоит с меня :D  
> _**sarang:**_ Я опубликовал свой ежемесячный отчет за февраль (ссылка будет ждать вас в повестке дня), комментарии приветствуются  
> _**sarang:**_ Помимо перечисленных там материалов и отчетов, у меня есть первоначальный рабочий код для Bulletproofs MPC (ссылка там же, в повестке дня)  
> _**sarang:**_ moneromooo работает над идеей схемы типа coinjoin, для которой NPC был бы эффективным и пришелся бы кстати  
> _**sarang:**_ Она все еще нуждается в большом количестве дополнительного и разностороннего тестирования и работы над ошибками, но код уже работает  
> _**sarang:**_ Также мы с Шурэ все еще вносим изменения и правки в договор о совместной работе в коллабораци с другими исследовательскими подразделениями  
> _**sarang:**_ На этой неделе я займусь дополнительной очисткой кода MPC и юнит-тестами  
> _**sarang:**_ Есть вопросы по этим темам?  
> _**suraeNoether:**_ У меня есть один  
> _**oneiric\_:**_ Ссылка на репозиторий?  
> _**sarang:**_ Все ссылки в повестке дня: https://github.com/monero-project/meta/issues/309  
> _**oneiric\_:**_ спасибо :)  
> _**sarang:**_ Код находиться в супер-пупер ранней стадии разработки  
> _**suraeNoether:**_ bp mpc и coinjoin: принцип их работы описан где-то за пределами документации, посвященной bulletproofs? Я представляю, как именно работает bulletproofs MPC, но если подразумевается их совместное использование в coinjoin Monero, я хотел бы увидеть объяснение того, как именно  
> _**sarang:**_ Оу, хорошая мысль! Вообще... Документация BP только вкратце описала протокол MPC и намекнула нам заглянуть в приложения за любой дополнительной информацией.  
> _**sarang:**_ moneromooo работает над спецификациями coinjoin для Monero в своей отдельной ветве  
> _**suraeNoether:**_ Документ для CoinJoin RingCT появился отдельно?  
> _**sarang:**_ Насколько мне известно, нет. Он в моем списке :D  
> _**suraeNoether:**_ понял  
> _**sarang:**_ в любом случае рефакторизованный код bulletproofs с поддержкой MPC - это хорошая идея  
> _**suraeNoether:**_ совершенно верно  
> _**sarang:**_ Это превращает обычное доказательство с несколькими выходами в тривиальный MPC одного игрока  
> _**sarang:**_ и, конечно же, верификатор совершенно не изменился  
> _**suraeNoether:**_ Я не пытаюсь сказать, что работа над MPC не важна или бесполезна для Monero. Я просто хотел посмотреть, что было написано в самом документе  
> _**suraeNoether:**_ моё обновление тоже простое  
> _**suraeNoether:**_ Я работаю над февральским отчетом прямо сейчас. В дополнении работаю над своей просьбой о финансировании на следующий квартал 2019 года. Ещё мы с Сарангом работаем над нашим предложением, внесли одно большое изменение о выплате аванса, чтобы предотвратить истощения фонда оплаты для всех исследователей MRL в течение всего периода финансирования.  
> — _sarang передает эстафету suraeNoether  
> **sarang:**_ О, это действительно хороший момент из новой модели финансирования  
> _**sarang:**_ Мы много обсуждали и советовались по этому поводу  
> _**suraeNoether:**_ В дополнении я передал материалы с доказательствами нашим соавторам, с которыми я почти ежедневно общаюсь по поводу скорой публикации материала; наши сроки были перенесены уже дважды, я попросил разрешения объяснить, над чем именно мы работаем  
> _**suraeNoether:**_ sarang и я работали одновременно с двумя соавторами над формализацией материала DLSAG, я работал над доказательствами безопасности, в то время как sarang работал над получением временных результатов для наглядного сравнения и сопоставления результатов с "vanilla monero ringct"  
> _**sarang:**_ Да, в документации есть определенные принципы построения материала и др.  
> _**suraeNoether:**_ (одна из причин, по которой я хотел прочитать описание bulletproof coinjoin - это понять, насколько хорошо он будет сочетаться с новой схемой)  
> _**sarang:**_ О, интересно. Я об этом не подумал.  
> _**suraeNoether:**_ Да, короче говоря: это примитивы, необходимые в Monero для организации сети наподобие lightning  
> _**sarang:**_ Протокол MPC bulletproofs не зависит от того, как выполняются подписи coinjoin  
> _**suraeNoether:**_ sarang: правильно, bulletproofs mpc - это просто безопасное вычисление доказательства диапазона без раскрытия скрытых значений вашим подписчикам  
> _**sarang:**_ Верно  
> _**sarang:**_ я понимаю вашу точку зрения  
> _**suraeNoether:**_ в дополнение к этому мой план на эту неделю состоит из: 1) изучения подробной информации о flyclient и внесение сторонних предложений (если таковые будут, даже если они игнорируют flyclient) 2) соответствующее моделирование (были сдвинуты из-за последних затянувшихся субботних вечеров за работой) 3) Мой февральский отчет + запрос на финансирование в следующем квартале  
> _**suraeNoether:**_ Пожалуй, это закрывает мое краткое обновление для круглого стола  
> _**suraeNoether:**_ я хотел бы услышать от кого-либо еще, кто провел какие-либо исследования на прошлой неделе. isthmus всегда горит продуктивностью (у бедняги уже ожоги 3-й степени)  
> _**suraeNoether:**_ О, я смотрю на повестку дня, и у нас есть выступление sgp\_  
> _**suraeNoether:**_ sgp предложил другой алгоритм выбора входных данных для пулов:  https://github.com/monero-project/monero/issues/5222  
> _**sgp\_:**_ да, suraeNoether, спасибо за ссылку на обсуждение Github  
> _**sgp\_:**_ это обсуждение только вокруг алгоритма выбора данных в разрезе пула, а не алгоритма по умолчанию для всех пользователей  
> ⇐ _thrmo вышел (~thrmo@unaffiliated/thrmo): Причина: Он покинул нас..._  
> → _el00ruobuob подключился (~el00ruobu@blabour.fr)  
> **sgp\_:**_ Я полагаю, что это не будет противоречивым или спорным решением и не сможет оказать негативного влияния на какую-либо подсистему, если вы видите это как-то иначе, я хотел бы получить ваш комментарий по данному моменту  
> _**sgp\_:**_ Если ко мне нет вопросов, мы можем приступать  
> _**suraeNoether:**_ мысли, представленные в вашем обсуждении на github, отчасти пересекаются с мыслями, изложенными isthmus, он поднимал данный вопрос для транзакций, в которых участвует несколько разнородных входов, и я думаю, что это обсуждение немного обширнее и глубже, чем вы можете себе представить  
> _**suraeNoether:**_  поскольку выбор входа не является консенсусом по умолчанию, любой пул может _*решить*_ делать это как ему удобно  
> _**sgp\_:**_ может быть и так, эта концепция была уже представлена в начале 2018 года  
> _**moneromooo:**_ Я хотел бы получить весомое подтверждение, что это не повредит чему-либо еще или не сломает что-то с «другой стороны», прежде чем я изменю код  
> _**moneromooo:**_ (от sarang или / и surae)  
> _**suraeNoether:**_ проблема, как я понимаю, заключается в том, что она уменьшает «вещи» следующим образом -  
> _**sarang:**_ Я глянул его бегло сегодня утром, но в любом случае я хочу посмотеть на это более подробно  
> _**suraeNoether:**_ если у нас есть размер кольца N*M, а среднее количество выходов на транзакцию равно M, а члены кольца выбираются по транзакции, а не по вводу, есть веский аргумент, что это уменьшает эффективный размер кольца до N.  
> _**suraeNoether:**_ истинный размер кольца - N*M, но в качестве кольцевых элементов включены только N транзакции  
> _**sarang:**_ Правильно, это версия binning  
> _**sarang:**_ и если вы можете устранить прочий мусор доказуемо или эвристически, это проблема  
> → _el00ruobuob_[m] подключился (~el00ruobu@blabour.fr)  
> **sgp\_:**_ Я утверждаю, что типичные недостатки binning здесь не применяются, так как общедоступные пулы делают все транзакции общедоступными  
> _**sgp\_:**_ Кольцевые подписи в свою очередь могут обеспечить защиту равную 0, пулы при таких раскладах не будут чем-то хуже  
> _**suraeNoether:**_ хммм, что ж  
> ⇐ el00ruobuob вышел (~el00ruobu@blabour.fr): Превышено время ожидания: 240 секунд  
> _**suraeNoether:**_ проблема не заключается в конфиденциальности каких-то отдельных пулов  
> _**suraeNoether:**_ просто их поведение может негативно влиять на конфиденциальность других участников экосистемы monero  
> _**sgp\_:**_ Цель состоит не в том, чтобы установить эффективный размер кольца для пула. Идея заключается в сохранении целостности выходов пула, используемых в других кольцах  
> _**sarang:**_ верно  
> _**suraeNoether:**_ sgp\_: теперь я понял  
> _**suraeNoether:**_ в любом случае  
> _**suraeNoether:**_ скажем, у меня есть пул и 3 xmr, я хочу отправить по 1 xmr (1) майнеру Алисе и (2) майнеру Бобу и (3) себе любиому  
> _**suraeNoether:**_ у нас уже три выхода  
> _**suraeNoether:**_ Предположим, что каждый выход будет равен 1 xmr  
> _**sgp\_:**_ понял :)  
> _**suraeNoether:**_ по вашему предположению я построил 3 отдельных кольцевых подписи, все из которых содержат эти выходы  
> _**suraeNoether:**_ более того, я общественный пул  
> _**suraeNoether:**_ любой желающий сможет увидеть, что все 3 выхода были потрачены  
> _**sgp\_:**_ стоп, подожди  
> _**suraeNoether:**_ у меня есть выходы A, B и C. Я хочу отправить A Алисе, B Бобу и C Чарли. Все являются выходом одной транзакции, следовательно, я должен включить A, B и C в свои кольца  
> _**suraeNoether:**_ если я хочу отправить все 3, это гарантирует, что любой может увидеть, что они были потрачены  
> _**sgp\_:**_ это предложение алгоритма выбора входных данных предназначено для обработки изменений выходных данных, не источника (например, coinbase). Они требуют еще одного более агрессивного вмешательства  
> _**sgp\_:**_ Я немного сбит с толку тем, как вы интерпритируете эти результаты  
> _**sgp\_:**_ Если у вас есть 3 XMR на выходе A, вы сами создаете транзакцию для Алисы, Боба с выходами B, C, D  
> _**sgp\_:**_ Затем вы создаете следующую транзакцию с кольцом {B, C, D}  
> _**sgp\_:**_ чтобы сделать непонятным, какой именно из B, C, D является выходом  
> _**suraeNoether:**_ стоп, я не это имел в виду, я оговорился, дай мне еще одну попытку :D  
> _**sgp\_:**_ согласно этому преподложению A всё равно известна нам как трата. Это не решает проблему  
> _**suraeNoether:**_ гхммм… вы знаете… мне нужно подумать над этим…  пул не будет иметь 3 выхода из одной транзакции, он должен генерировать кучу одиночных выходов, каждый из отдельной транзакции  
> _**suraeNoether:**_ я думаю, мы должны посвятить этому моменту немного больше времени  
> _**suraeNoether:**_ но я предполагаю, что это может иметь кучу изменений для структуры транзакций  
> _**suraeNoether:**_ хорошо, я могу привести пример, но давайте сделаем это после встречи  
> _**sarang:**_ принял  
> _**sarang:**_ У кого-нибудь есть еще какие-либо интересные исследования?  
> _**sgp\_:**_ я не говорю, что это идеальное решение, которое защищает от всех эвристик, но это постепенное улучшение по сравнению со статусом-кво ;)  
> _**sarang:**_ Мы также можем объединить это с пунктом 3. Вопросы от кого-либо по любой доступной теме, связанной с исследованиями  
> _**oneiric\_:**_ вопросы по взаимодействию kdf, но, возможно, не по теме  
> _**sarang:**_ Стреляй, у нас есть время  
> _**oneiric\_:**_ Итак, интеграция i2p присматривается к Reddsa из zcash в качестве автономного алгоритма подписи  
> _**oneiric\_:**_ RedDSA имеет уникальный способ генерации “ослепляющего «альфа» материала” для создания нового “слепого закрытого ключа”  
> _**oneiric\_:**_ кроме того, она полностью идентична eddsa  
> _**sarang:**_ Хорошо, я не был знаком с этой конструкцией  
> _**oneiric\_:**_ ищу ссылку на «альфа» генерацию, один момент  
> _**oneiric\_:**_ https://geti2p.net/spec/proposals/123-new-netdb-entries#blinding-calculations  
> _**oneiric\_:**_ и предложенный red25519: https://geti2p.net/spec/proposals/146-red25519  
> _**suraeNoether:**_ Окей  
> _**oneiric\_:**_ Есть что-то опасное или уже известные ошибки, о которых вы знаете?  
> _**sarang:**_ Таким образом, разница заключается в детерминированном выводе смещения для секретного «альфа» ключа  
> _**oneiric\_:**_ sarang, да, я тоже так и понял  
> _**sarang:**_ Если злоумышленник может получить какое-либо преимущество при попытке определения входных данных хеш-функции, используемых для получения «альфа», это хреново…  
> _**oneiric\_:**_ у них есть контроль над пунктом назначения, но его в любом случае хешируют  
> _**<suraeNoether**_> oneiric\_: кажется, что основной упор делается именно на "секретный" вход  
> _**suraeNoether:**_ если кто-то будет использовать пустой "секрет" (просто "0" или плохо подобранный пароль), то кто-то может получить места назначения и временные мерки и держать их все в большой таблице и искать необходимую информацию по ним  
> _**oneiric\_:**_ да, это херово... полностью подрывает всю суть схемы  
> _**suraeNoether:**_ следующий вопрос - должны ли они переключиться в случае чего на SHA256, и ответ "нет", потому что hkdf в основном используется hmac в качестве kdf, я писал про это около года назад  
> _**suraeNoether:**_ Воуу "насколько мне известно "hkdf hmac kdf"  
> _**oneiric\_:**_ Что бы вы предложили в качестве альтернативы для генерации альфа, или есть какие-то проверки, которые можно включить, чтобы предотвратить неправильный выбор?  
> _**oneiric\_:**_ blake2b вменяемая альтернатива, верно?  
> _**suraeNoether:**_  oneiric\_, я не думаю, что есть защита от использования просто паршивой случайности :)  
> _**suraeNoether:**_ выбранная хэш-функция не имеет большого значения, пока HKDF правильно реализован к HMAC, даже паршивые хэш-функции могут давать неразличимые результаты  
> _**suraeNoether:**_ но допустим, ты сказал:  
> _**suraeNoether:**_ "вместо использования простого секрета, давайте мы будем использовать HKDF (секрет) или SHA256 (секрет)", но вы все еще можете быть взломаны и вам пригодиться просто немного удачи...  
> _**sarang:**_ давайте закончим и перенесем обсуждение этого за пределы временных рамок нашей встречи  
> _**sarang:**_ 4. ДОПОЛНИТЕЛЬНЫЕ МОМЕНТЫ  
> _**oneiric\_:**_ Спасибо! Я очень ценю ваши вклады, sarang и surae  
> _**sarang:**_ Я рассмотрю предложение sgp\_ более подробно, завершу работу над кодом MPC и проведу дополнительные тесты, и, надеюсь, выложу документ, связанный с DLSAG, чтобы мы могли публиковать его в открытом доступе  
> _**gingeropolous:**_ мне любопытно, MRL стоит на SPECTRE и в общем отходит от Накамото-консенсуса. Есть ли информация из предыдущего расследования? Мне особенно интересно, потому что если Monero когда-либо действительно достигнет сильной децентрализованной сети со многими майнерами, существующая система консенсуса может дать серьёзные трещины  
> _**gingeropolous:**_ децентрализованная сеть? То есть, если бы у нас было 3k узлов, и все занимались соло-майнингом на скорости 200 h/s с транзакциями, поступающими случайным образом со всех узлов, насколько хорошо будет функционировать сеть при таких условиях?  
> _**sarang:**_ Позже в этом месяце я опубликую свой новый запрос на финансирование, который, как и запрос suraeNoether, будет иметь предварительный авансовый платеж для защиты от волатильности  
> _**gingeropolous:**_ извините, что ждал непонятно чего и только сейчас нажал Enter  
> _**sarang:**_ SPECTER и PHANTOM имеют проблемы с масштабированием  
> _**sarang:**_ и различные гарантии  
> _**sarang:**_ было предложение сделать между ними своего рода гибрид  
> _**suraeNoether:**_ gingeropolous: spectre актуален по нескольким причинам, но ужасно дерьмовый в разрезе масштабирования (хотя эта часть полностью смягчается с помощью const-time spectre). Материал о spectre сводиться к тому, что он очень хорошо работает против разделения сети  
> _**suraeNoether:**_ в Накамото-консенсусе, если сеть будет разделена на две части, обе стороны продолжают вести свои независимые учетные системы  
> _**suraeNoether:**_ в случае, когда они воссоединяются, только записи на одной стороне будут окончательными  
> _**suraeNoether:**_ (кроме неконфликтных)  
> _**suraeNoether:**_ с другой стороны, в spectre записи, сделанные с обеих сторон, имеют шанс быть объединенными в учетную систему  
> _**suraeNoether:**_ поэтому вместе с некоторыми аргументами вероятности он более надежен, чем Накамото  
> _**sarang:**_ Я по-прежнему остаюсь оптимистом по поводу возможного общего механизма на основе графов  
> _**suraeNoether:**_ как любит жаловаться Тони Арциерайерхал в twitter, Накамото-консенсус на самом деле не является хорошим "решением" для Византийского-консенсуса из-за описанного выше свойства разделения.  
> _**suraeNoether:**_ https://en.wikipedia.org/wiki/CAP_theorem : Накамото набирает низкий балл на P в CAP  
> _**sarang:**_ suraeNoether: какие-то дополнения от вас?  
> _**suraeNoether:**_ spectre жертвует C для P  
> _**suraeNoether:**_ 1) отчет за февраль 2) запрос FFS на следующий квартал 3) сопоставление моделей 4) изменения dlsag 5) чтение о клиенте fly и mmr  
> _**suraeNoether:**_ sarang: ваши точки отсчета?  
> _**sarang:**_ Звучит отлично  
> _**sarang:**_ Есть замечания, прежде чем мы официально завершим сегодняшнюю встречу?  
> _**sarang:**_ Эм, я уже сказал свое  
> _**sarang:**_ Я рассмотрю предложение sgp\_ более подробно, завершу работу над кодом MPC и проведу дополнительные тесты, и, надеюсь, выложу документ, связанный с DLSAG, чтобы мы могли публиковать его в открытом доступе  
> _**suraeNoether:**_ о, теперь я вижу  
> _**sarang:**_ Спасибо всем, что пришли. Мы объявляем перерыв!

_[Cсылка на предыдущую встречу](https://xmr.ru/threads/820/) исследовательской лаборатории Monero от 2019-02-25_  

---
_Источник: [Research meeting: 4 March 2019 @ 17:00 UTC #309](https://github.com/monero-project/meta/issues/309)  
Перевод: [Unholy](https://xmr.ru/members/754/)  
Редактирование: [Mr. Pickles](https://xmr.ru/members/50/) (@v1docq47)  
Коррекция: [Kukima](https://xmr.ru/members/138/)_