---  
title: "Журнал встречи рабочих групп сообщества Monero от 2019-03-16"  
date: 2019-03-16  
id: 1  
draft: false      
categories: [logs, workgroups]  
---  
  
_**Место проведения**_  
  
[Freenode](https://kiwiirc.com/nextclient/#irc://irc.freenode.net/%23monero-community) | [Mattermost](https://mattermost.getmonero.org/monero/channels/monero-community) | [Slack](https://monero.slack.com/) | Irc2P  
  
Пожалуйста, проверьте ретрансляцию сообщений незадолго до использования. Если есть какие-либо проблемы, пожалуйста, используйте Freenode IRC напрямую.  
  
Если хотите, напишите [SGP через Reddit](https://xmr.ru/redirect.php?url=https://www.reddit.com/message/compose/?to=SamsungGalaxyPlayer&subject=Monero%20Slack%20invite%20(from%20GitHub)&message=Hello%20please%20send%20a%20Monero%20Slack%20invite%20to%20the%20following%20email:) вашу электронную почту для добавления вас в чат Slack  

* #monero-community  

_**Время проведения**_  
  
_Обратите внимание на возможное изменение летнего времени!_  
17:00 UTC  
13:00 ET  
12:00 (noon) CT  
10:00 PT  
  
Используйте [этот](https://xmr.ru/redirect.php?url=https://www.timeanddate.com/worldclock/converter.html?iso=20190302T170000&p1=tz_et&p2=28&p3=111&p4=49&p5=179&p6=70&p7=224&p8=48&p9=136) конвертор часового пояса, чтобы преобразовать UTC в ваш часовой пояс  
  
_**Предлагаемые пункты встречи:**_  
  
Пожалуйста, прокомментируйте ваше предложение на GitHub заранее, если вы хотите предложить новый пункт  

* Введение  
* Приветствия  
* Основные события в сообществе  
* Обновления CCS  
  a. [Sarang: research funding for 2019 Q2](https://ccs.getmonero.org/proposals/sarang-2019-q2.html)  
  b. [pwrcycle-Defcon_Monero_Party_2019](https://repo.getmonero.org/monero-project/ccs-proposals/merge_requests/33)  
  c. [Xeagu: Get Xeagu to the Konferenco!](https://repo.getmonero.org/monero-project/ccs-proposals/merge_requests/42)  
  d. [Monero Outreach quarterly and ongoing task funding](https://repo.getmonero.org/monero-project/ccs-proposals/merge_requests/45)  
  e. [moo's april coding](https://repo.getmonero.org/monero-project/ccs-proposals/merge_requests/46)  
* Отчеты рабочих групп   
  a. Аппаратная рабочая группа  
  b. Рабочая группа Defcon  
* Время открытых идей  
* Подтвердите дату / время следующей встречи  
* Заключение  

> **_Журнал встречи:_**  
>   
> _* sgp\_ изменил тему на «Встреча сообщества Monero» [#318](https://github.com/monero-project/meta/issues/318)  
> **parasew[m]:**_ Xeagu_: здесь холодно, есть места намного лучше, где я мог быть прямо сейчас LOL  
> _**sgp\_:**_ 0. Введение  
> _**sgp\_:**_ Мы хотели бы поприветствовать всех на этой встрече сообщества Monero!  
> _**sgp\_:**_ Ссылка на повестку дня на GitHub: [#318](https://github.com/monero-project/meta/issues/318)  
> _**sgp\_:**_ Собрания сообщества Monero - это место для обсуждения всего, что происходит в сообществе Monero, включая другие рабочие группы. Мы используем собрания, чтобы поощрять сообщество, делиться идеями и оказывать разностороннюю поддержку. Будьте в курсе последних событий, подписавшись на наш календарь:  
> https://xmr.ncrypt.sh/index.php/apps/calendar/p/8dP6z6XQDnkPREo4/Monero-Meetings  
> _**sgp\_:**_ 1. Приветствия  
> _**oneiric\_:**_ o/  
> _**el00ruobuob\_[m]:**_ Всем привет!  
> _**midipoet:**_ hey hey  
> _**ErCiccione[m]:**_ HI  
> _**parasew[m]:**_ hello!  
> _**xmrscott[m]:**_ Hola  
> _**Xeagu\_\_:**_ Hey hey hey!  
> _**ArticMine:**_ Hi  
> _**dsc\_:**_ d=  
> _→ rehrar подключился (~rehrar@gateway/tor-sasl/rehrar)_  
> _**Xeagu\_\_:**_ Добро пожаловать, rehrar  
> _**sgp\_:**_ 2. Основные события в сообществе  
> _**sgp\_:**_ Произошла огромная дискуссия о будущем PoW для Monero. Запаситесь чаем или кофе, вам предстоит немало прочитать: [#316](https://github.com/monero-project/meta/issues/316)  
> _**sgp\_:**_ Встреча запланирована на 24 марта в 17:00 UTC. Пожалуйста, прочитайте другие материалы из соседних тем перед участием в совещании, поскольку многие идеи уже могли обсуждаться: [#315 (comment)](https://github.com/monero-project/meta/issues/315#issuecomment-473538744)  
> _**sgp\_:**_ h4sh3d создана новая библиотека Rust для Monero: https://github.com/monero-rs/monero-rs  
> _**sgp\_:**_ Обновление сети Monero прошло успешно. Списки израсходованных выходных данных доступны на сайте [https://moneroblackball.com](https://moneroblackball.com/), хотя влияние сети было по существу равно 0  
> _**sgp\_:**_ Возникла проблема с клиентом Ledger. Обещали исправить с появлением новых версий.  
> _**sgp\_:**_ у нас был СПЕЦИАЛЬНЫЙ ОБНОВЛЕНЫЙ ВЫПУСК Coffee Chat, без малого длина выпуска составила почти 2 часа: [youtube](https://www.youtube.com/embed/D7TB7yr9enE)  
> _**monerobux:**_ [ Monero Coffee Chat Special Upgrade Edition - 2019.03.09 - YouTube ] - [www.youtube.com](http://www.youtube.com/)  
> _**sgp\_:**_ У кого-нибудь еще есть обновления от сообщества (не рабочей группы)?  
> _**el00ruobuob\_[m]:**_ Я начал обновлять Руководство пользователя GUI, любой обзор приветствуется  
> _**ErCiccione[m]:**_ Getmonero.org доступен на двух новых языках: голландском и португальском  
> _**Xeagu\_\_:**_ Я начал работать с rehrar над перемещением старых и уже завершенных предложений FFS в новый экземпляр CCS на GitLab.  
> _**midipoet:**_ я уже передал первый вариант документа «Перспективы конфиденциальности» для его дальнейшего рассмотрения  
> _**el00ruobuob\_[m]:**_ У меня есть PR на полное обновление дорожной карты getmonero.org (отзывы приветствуются)  
> _**rehrar:**_ Я работал с людьми, чтобы настроить OSticket/LiveHelperChat. Кому-то удалось его даже запустить! Я впечатлен :D  
> _**parasew[m]:**_ Рабочая группа Monero из Вены / Австрии снова становится активной после зимней спячки. Мы провели отличную встречу в Австрии. Планируется, что встречи будут проводиться теперь гораздо чаще, в ближайшее время мы организуем несколько семинаров.  
> _**rehrar:**_ parasew[m]: Следите за моими обновлениями ;)  
> _**sgp\_:**_ Эх, если бы только был инструмент или сервис, который позволял людям хвастаться или даже жаловаться на то, что они делали в тот или другой день... :p [#311](https://github.com/monero-project/meta/issues/311)  
> _**oneiric\_:**_ работа над tini2p продолжается  
> _**dEBRUYNE:**_ Интеграция Trezor уже помещена в репозиторий GUI  
> _**el00ruobuob\_[m]:**_ sgp\_, разве мы не должны сегодня начать тестирование humhub online, чтобы посмотреть, подходит ли оно нам?  
> _**sgp\_:**_ конечно  
> _→ chowbungaman24 подключился (44c7c513@gateway/web/cgi-irc/kiwiirc.com/ip.68.199.197.19)  
> **sgp\_:**_ Другие обновления сообщества?  
> _**Xeagu\_\_:**_ Привет, chowbungaman24  
> _**dsc\_:**_ Да, секунду  
> _**dsc\_:**_ На прошлой неделе я:  
> _**dsc\_:**_ - Предоставил выделенный сервер на 6tb для исследований нонсенса  
> _**dsc\_:**_ - Написал IRC-бот для поддержки разработки в каналах #noncense-research-lab, #monero-site, #monero-gui  
> _**dsc\_:**_ - Почти закончил новую страницу истории в GUI  
> _**dsc\_:**_ EOF  
> _**kinghat:**_ dsc\_, я оставил вам сообщение через Twitch :D  
> _**sgp\_:**_ dsc\_: вы сделали интеграцию для CCS?  
> _**dsc\_:**_ Ах, да-да. Они пока работают в тестовом режиме и должны предлагать идеи CCS  
> _**sgp\_:**_ клёво, спасибо за это \<3  
> _**kinghat:**_ вопрос про обновления. Когда планируется релиз со всеми обещанными функциями?  
> _**sgp\_:**_ kinghat: это отличный вопрос!  
> _**sgp\_:**_ У меня нет ответа, я попытаюсь это выяснить как можно скорее  
> _→ msvb-mob подключился (~msvb-lab@monero/hardware/michael)  
> **Xeagu\_\_:**_ msvb-mob, добро пожаловать!  
> _**ErCiccione[m]:**_ я все еще продолжаю молиться, чтобы в этот раз мы заморозили код своевременно  
> _**dEBRUYNE:**_ sgp\_, вероятно, в течение нескольких следующих недель  
> _**pwrcycle:**_ всем привет  
> _**sgp\_:**_ dEBRUYNE: ты знаешь, что мы ждем?  
> _**Xeagu\_\_:**_ Привет, pwrcycle  
> _**oneiric\_:** _привет, pwrcycle  
> **_msvb-mob:_** Привет Xeagu\_\_! Извините за опоздание  
> _**pwrcycle:**_ Планируется ли встреча сообщества, посвященная Defcon?  
> _**kinghat:**_ материалы просто нужно было проверить должным образом, или мы ждем из-за "переутомления от случившегося обновления"?  
> _**xmrscott[m]:**_ pwrcycle: Нет, 6 апреля.  
> _**sgp\_:**_ pwrcycle: это же собрание сообщества; мы можем обсудить ваше предложение через несколько минут ;)  
> _**pwrcycle:**_ хорошо, я просто проверяю  
> _→ serhack подключился (5ea51b46@gateway/web/cgi-irc/kiwiirc.com/ip.94.165.27.70)  
> **sgp\_:**_ kinghat: Я рекомендую заглянуть и проверить #monero-dev, я хочу, чтобы встреча не стояла на месте  
> _**sgp\_:**_ Быстрое обновление до 0.14.1 в интересах сообщества  
> _**sgp\_:**_ Я надеюсь, что мы сможем повысить нашу продуктивность, мы все безумно устали после этого обновления  
> _**sgp\_:**_ 3. Обновления CCS (Обновления FFS)  
> _**sgp\_:**_ Новая CCS была успешно запущена! CCS доступна по ссылке [https://ccs.getmonero.org](https://ccs.getmonero.org/)  
> _**sgp\_:**_ Предложение v1docq47 уже было рассмотрено и перенесено в раздел финансирования, теперь его необходимо перенести в финансирование CCS:  
> https://repo.getmonero.org/monero-project/ccs-proposals/merge_requests/32  
> _**sgp\_:**_ Предложения CCS, которые все еще нуждаются в финансировании:  
> _**sgp\_:**_ Предложение el00ruobuob по-прежнему нуждается в финансировании (16.31 / 45):  
> https://ccs.getmonero.org/proposals/el00ruobuob-january-to-march-part-time-for-a-new-quarter.html  
> _**sgp\_:**_ a. Предложение Sarang по-прежнему нуждается в финансировании (215 / 638):  
> https://ccs.getmonero.org/proposals/sarang-2019-q2.html  
> _**sgp\_:**_ Вопросы по предложению Саранга? Я не ожидал, что это будет перемещено так быстро  
> _**ErCiccione[m]:**_ (У меня не было времени написать свое предложение, я планирую заняться этим после того, как закончу с руководством для Pootle)  
> _**sgp\_:**_ Отлично, если не ошибаюсь, мы обсуждали это в прошлом  
> _**sgp\_:**_ CCS предложения в идеях для открытого обсуждения:  
> _**sgp\_:**_ b. pwrcycle-Defcon_Monero_Party_2019:  
> https://repo.getmonero.org/monero-project/ccs-proposals/merge_requests/33  
> _**sgp\_:**_ pwrcycle: комментарии / замечания?  
> _**pwrcycle:**_ давай повеселимся!  
> _**Xeagu\_\_:**_ Я поддерживаю  
> **dEBRUYNE:** sgp\_: Есть еще немного открытых PR, которые необходимо объединить (+ некоторые должны быть рассмотрены)  
> _**dEBRUYNE:**_ Эти несколько недель мне показались полным безумием  
> _**pwrcycle:**_ Я все еще жду приемлемый ценник на напитки, но все остальное в процессе обсуждения  
> _**Xeagu\_\_:**_ Я смею предположить, что большинство из них будет пиво, да?  
> _**dsc\_:**_ pwrcycle: есть ли надежда, что вы можете заставить ytcracker выступить?  
> _**sgp\_:**_ pwrcycle: я полагаю, что не нужно растягивать бюджет до астрономических значений  
> _**Xeagu\_\_:**_ Я думаю, что 200$ на пиво — это хорошее количество алкоголя для вечеринки  
> _**oneiric\_:**_ ooooo, и еще пригласить mc frontalot  
> _**pwrcycle:**_ DJ уже готовы, у нас договор ;) любой, у кого есть значок Defcon или Monero, получает +1  
> _**rehrar:**_ Я буду DJ в следующем году  
> _**sgp\_:**_ Xeagu\_\_: значит выделим при необходимости ещё :p  
> _**pwrcycle:**_ Я остановился на отметке в 200$ не просто так, а для того, чтобы люди знали, что любые оставшиеся деньги пойдут на напитки. Мне кажется, что никто не уйдёт обделенным  
> _**rehrar:**_ этого достаточно для вечеринки, sgp\_  
> _**Xeagu\_\_:**_ Хм, место проведения?  
> _**Xeagu\_\_:**_ Это будет клуб?  
> _**midipoet:**_ Я был бы не против быть на этой встрече DJ, но я не думаю, что моя музыка подойдет Вегасу  
> _**Xeagu\_\_:**_ Место последней вечеринки было отличным  
> _**pwrcycle:**_ В клубе есть услуга «6 ведер пива» за 50 долларов  
> _**Xeagu\_\_:**_ Мы резервируем все место, или там будут люди, не относящиеся к Monero?  
> _**pwrcycle:**_ Ночной клуб Chatteau в отеле Paris (я как бы все еще пытаюсь сохранить это в секрете, чтобы создать какую-то атмосферу...)  
> _**wowario:**_ есть шанс заполучить Ben Earl Turner?  
> _**sgp\_:**_ это огромное место  
> _**Xeagu\_\_:**_ я не пытаюсь испортить сюрпризы  
> _**pwrcycle:**_ К сожалению, мы не смогли выкупить весь клуб (слишком много денег они попросили). Но у нас будет отдельное место проведения  
> _**pwrcycle:**_ Я думаю, что самая полезная часть всего этого - это «крыша», куда люди могут на несколько мгновений уйти и перекурить  
> _**Xeagu\_\_:**_ Что мне действительно понравилось в последней вечеринке, так это обстановка  
> _**ErCiccione[m]:**_ можно ли все это обсудить на собрании defcon?  
> _**midipoet:**_ в какое время собрание defcon?  
> _**nevvton[m]:**_  ErCiccione: верно, +1  
> _**xmrscott[m]:**_ 6 апреля в 17UTC  
> _**midipoet:**_ спасибо  
> _**sgp\_:**_ Xeagu\_\_: Этот лучше для такого разговора. Будут затронуты дополнительные области обсуждения  
> _**sgp\_:**_ Какие-либо замечания по поводу того, что этот разговор следует перенести?  
> _**sgp\_:**_ ErCiccione[m]: правильно, нам в основном просто нужно будет получить ответы на некоторые вопросы  
> _**Xeagu\_\_:**_ Отлчно, понял тебя, sgp\_  
> _**xmrscott[m]:**_ Загляните в meta, чтобы опубликовать темы с повесткой дня по вопросу предстоящего собрания defcon  
> _**ErCiccione[m]:**_ Я за  
> _**el00ruobuob\_[m]:**_ Я тоже  
> _**Xeagu\_\_:**_ За  
> _**rehrar:**_ конечно  
> _**midipoet:**_ мне нравятся вечеринки.  
> _**midipoet:**_ c колокольчиком или без  
> _**sgp\_:**_ c. Xeagu: Отправить Xeagu на Konferenco!  
> https://repo.getmonero.org/monero-project/ccs-proposals/merge_requests/42  
> _**sgp\_:**_ Xeagu\_\_: комментарии?  
> _**Xeagu\_\_:**_ Не совсем уверен, что я еще могу что-то добавить  
> _**Xeagu\_\_:**_ Все голосуем за!  
> _**sgp\_:**_ учитывая обратную связь, это спорное предложение  
> _**ErCiccione[m]:**_ консенсус более чем ясен, и сказать особо нечего.  
> _**ErCiccione[m]:**_ Это не просто спорное предложение, оно перечит здравому смыслу, когда один человек голосует ЗА, а целое сообщество - ПРОТИВ  
> _**rehrar:**_ Я говорю "нет" по той причине, что мы должны создать прецедент, чтобы показать людям, как можно компенсировать работу на благо сообщества  
> _**dsc\_:**_ Я согласен с комментарием Брэндона Гуделлса о том, что его нужно перенести в любом случае и посмотреть, что из этого выйдет  
> _**rehrar:**_ у нас нет каких-то критериев для определения полезности того или иного участника сообщества  
> _**midipoet:**_ независимо от того, что происходило раньше, и игнорируя личные суждения о Xeagu, я буду предельно честным и скажу, что я не понимаю, в чем ценность этого запроса. Получается ~1000 долларов за "отчет" о конференции и несколько фотографий.  
> _**sgp\_:**_ В этот гонорар можно уместить транспортные расходы большинства из выступающих спикеров  
> _**ErCiccione[m]:**_ dsc\_: Как я писал в gitlab, это плохой пример для финансирования  
> _**sgp\_:**_ Xeagu\_\_: Я согласен с midipoet. Не совсем понятно, в чем заключается идея  
> _**midipoet:**_ Но решение должны принимать сами участники сообщества, и если им это интересно, тогда можно спонсировать эту идею  
> _**rehrar:**_ Возможно, это я не понимаю всего смысла данной идеи  
> _**rehrar:**_ И нужно прекратить это, пока воздух не накалился  
> _**Xeagu\_\_:**_ sgp\_: Вы бы советовали мне взять напрямую роль спикера, чтобы обеспечить большую ценность в глазах сообщества?  
> _**rehrar:**_ Однозначно можно сказать, что от нас это не зависит  
> _**rehrar:**_ Отлично. Все в порядке.  
> _**sgp\_:**_ Xeagu\_\_: если вы докладчик или спикер, то это предложение не нужно  
> _**Xeagu\_\_:**_ Я не спикер  
> _**rehrar:**_ Кидаться друг в друга калом подобно шимпанзе не лучшая идея. Давай попробуем остановить это, да?  
> ~_rehrar защищает этих шимпанзе :p  
> ~rehrar полагает, что Monero_ _- это детский сад для взрослых детей  
> **oneiric\_:**_ Без доказательств это будет саморасправа  
> _**ErCiccione[m]:**_ rehrar: если вы обращаетесь ко мне, то, как вы сказали, у меня нет доказательств  
> _**rehrar:**_ в этом участвовал не только ты, ErCiccione[m]  
> _**Xeagu\_\_:**_ sgp\_: У меня было бы больше шансов быть принятым в качестве спикера, если бы ты поручился за меня  
> _**Xeagu\_\_:**_ rehrar: Ты же видел, как я выступал на 35C3. К сожалению, запись исчезла...  
> _**sgp\_:**_ похоже, что у людей есть еще много комментариев к этому случаю, и еще основной команде нужно принять решение  
> _**rehrar:**_ oneiric\_: Это только мое мнение. Я уверен, что каждый отнесется как можно рациональней к данной ситуации  
> _**midipoet:**_ Xeagu_: о чем бы вы поговорили?  
> _**rehrar:**_ Xeagu\_\_: Да, ты не настроен говорить сейчас  
> _**oneiric\_:**_ слезы текут подобно быстрым рекам  
> _**rehrar:**_ oneiric\_: в то время как реки - это отголоски наших мыслей  
> _**Xeagu\_\_:**_ midipoet: это настоящий вызов. Это будет научная конференция, я художник, человек ренесанса, а не ученый.  
> _**oneiric\_:**_ #toodeepbro  
> _**midipoet:**_ У меня есть докторская степень в искусстве.  
> _**midipoet:**_ Итак, еще раз, о чем бы вы говорили?  
> _**Xeagu\_\_:**_ меня могут назвать мошенником.  
> _**sgp\_:**_ Мы двигаемся дальше. Оставьте комментарии по этому поводу в комментариях идеи на Gitlab. И, пожалуйста, держите дискуссии как можно более цивилизованными и относящимися к целям  
> _**sgp\_:**_ d. Monero Outreach ежеквартальное и частично текущее финансирование задач  
> https://repo.getmonero.org/monero-project/ccs-proposals/merge_requests/45  
> _**sgp\_:**_ Здесь есть кто-нибудь из Outreach?  
> _→ kopite7 подключился (~_[EMAIL='kmaneshni@ip72-194-108-100.oc.oc.cox.net']_kmaneshni@ip72-194-108-100.oc.oc.cox.net_[/EMAIL]_)  
> **midipoet:**_ "Криптовалюта: и я в ней жулик " - неплохое название выступления  
> _**sgp\_:**_ Хорошо, тогда мы можем двигаться дальше  
> _**sgp\_:**_ e. финансирование месяца работы mooo: https://repo.getmonero.org/monero-project/ccs-proposals/merge_requests/46  
> _**sgp\_:**_ тяжело вам будет без меня  
> _**dsc\_:**_ еще как  
> _**el00ruobuob\_[m]:**_ Для чего нам нужен разработчик?  
> _**midipoet:**_ да, еще и не такой хороший, как можно подумать  
> _**ErCiccione[m]:**_ бесполезный человек, я согласен  
> _**sgp\_:**_ недостаточно маркетинга  
> _**midipoet:**_ Нужно больше колокольчиков! (От переводчика — это отсылка к видеомему «Need More Cowbell!»)[youtube](https://www.youtube.com/embed/TklM2-lSby4)  
> _**xmrscott[m]:**_ Согласишься на предложение baaa'  
> _**oneiric\_:**_ ^нам нужны новые шутки!  
> _**ErCiccione[m]:**_ midipoet: я смотрю, вы действительно любите «cowbell man» :p  
> _**midipoet:**_ это трендовая шутка недели, а сегодня только суббота  
> _**sgp\_:**_ У кого-нибудь еще есть обновление CCS или комментарии по любому из предложений CCS?  
> _**ErCiccione[m]:**_ вау, я пропустил запятую и создал новое бесполезное имя супергероя :D  
> _**sgp\_:**_ 4. Отчеты рабочих групп  
> _**sgp\_:**_ a. Аппаратная рабочая группа  
> _**sgp\_:**_ Майкл обрисовал ряд тем для обсуждения, представляющих потенциальный интерес. Пожалуйста, не стесняйтесь и задавайте свои вопросы: [#318 (comment)](https://github.com/monero-project/meta/issues/318#issuecomment-473528693)  
> _**sgp\_:**_ msvb-mob, msvb-lab  
> _**oneiric\_:**_ после этих двух лет, как близко к релизу прототип кошелька?  
> _**msvb-mob:**_ Привет, это та часть, где сообщаются новости аппаратного обеспечения Monero  
> _**msvb-mob:**_ На прошлой неделе у нас было несколько информационных запросов, поэтому сейчас у вас есть возможность задать свои вопросы.  
> _**oneiric\_:**_ ^  
> _**msvb-mob:**_ Вопросы могут включать в себя следующие темы- Аппаратного устройства, Корпуса кошелька, Прошивки для кошелька, Значки Monero Konferenco BSides MUC BSides Vegas  
> _**oneiric\_:**_ как насчет работающего прототипа аппаратного кошелька?  
> _**msvb-mob:**_ вставьте несколько запятых между тем, что я написал выше, и вы поймете, над чем мы работаем  
> _**oneiric\_:**_ насколько вы близки к работающей плате прототипа  
> _**msvb-mob:**_ Все прототипы готовы, у нас есть две редакции для разработчиков: 0.8.3 (или 0.8.1 в формате дистрибутива) и 0.9.0 — перенос на более современную архитектуру, но под ней сложнее разрабатывать  
> _**rehrar:**_ мы сами хотим сделать несколько опытных образцов для разработчиков :p  
> _**rehrar:**_ parasew[m] может подробнее прояснить ситуацию  
> _**oneiric\_:**_ офигенно! спасибо, msvb-mob!  
> _**msvb-mob:**_ rehrar: Возможно, вы имеете в виду теги и выпуски в терминологии Github, но они не отражают текущее состояние.  
> _**parasew[m]:**_ rehrar: верно  
> _**rehrar:**_ нет  
> _**msvb-mob:**_ oneric_: Тестовые платы уже частично у нас, я отправил одну сегодня и часть на прошлой неделе с надеждой, что инженеры закончат некоторые вариации с прошивкой.  
> _**rehrar:**_ Я имел в виду обнародование заявления, которое мы обсуждали на C3  
> _**rehrar:**_ это написано  
> _**msvb-mob:**_ Все (около десяти) плат для инженеров-механиков были уже распределены несколько месяцев назад.  
> _**msvb-mob:**_ дизайн корпуса достиг стадии бета-тестирования  
> _**nevvton[m]:**_ >parasew может подтвердить, это поможет прояснить ситуацию  
> _**nevvton[m]:**_ +1  
> _**sgp\_:**_ rehrar: что мешает? Я помню, что это обсуждалось несколько месяцев назад  
> _**rehrar:**_ RIAT сейчас заняты  
> _**parasew[m]:**_ [@rehrar](https://github.com/rehrar) в данный момент работает над длинным текстом, который объяснит статус аппаратных кошельков, и в дополнении будет затронута тема - почему часто недооцениваются открытые аппаратные проекты. А еще не будет "конечного продукта", поскольку платы версионные  
> _**ErCiccione[m]:**_ nevvton: я не думаю, что цитирование будет работать на Freenode  
> _**parasew[m]:**_ erciccione_[m]: на самом деле сделал, lol  
> _**dEBRUYNE:**_ Есть ли еще идея продать эти устройства сообществу Monero?  
> _**msvb-mob:**_ Любой текст полезен, люди зачастую ретранслируют отчеты о состоянии проектов в своих любимых каналах, таких как Facebook и Telegram, или где-то еще.  
> _**msvb-mob:**_ dEBRUYNE: Да, есть облачный сервис, который будет использоваться на данном этапе и потребует монет из stagenet для тестирования оборудования  
> _→ xmrmatterbridge подключился (~_[EMAIL='xmrmatter@lists.getmonero.org']_xmrmatter@lists.getmonero.org_[/EMAIL]_)  
> **ErCiccione[m]:**_ parasew[m]: может быть, это зависит от клиента, я помню, что это не работает в hexchat, но я могу ошибаться.  
> _**msvb-mob:**_ Это нигде не задокументировано, потому что слишком сложно определить любые детали относительно сроков, и пока нет реального плана развития.  
> _**parasew[m]:**_ dEBRUYNE: просто чтобы прояснить - я не работаю над самим аппаратным проектом. Я просто хотел убрать накопившийся туман, так как у меня часто открыт канал ребят, и я очень активно участвую там.  
> _**dEBRUYNE:**_ msvb-mob: получается, участники сообщества смогут покупать аппаратные кошельки у определенной компании?  
> _**msvb-mob:**_ dEBRUYNE: Это всегда было так, с надеждой, что тот, кто имеет навыки продаж, делает отдельную платформу. Поскольку никто этого не сделал, я организовал облачный сервис и занимаюсь исправлением некоторые ошибок в PHP  
> _**dEBRUYNE:**_ Ладно, спасибо за разъяснение  
> _**dEBRUYNE:**_ пока члены сообщества хотят что-то заказать и заплатить, все должно быть в порядке ;)  
> _**oneiric\_:**_ инструкции для сборки входят в комплект?  
> _**dEBRUYNE:**_ Даже если сейчас это не работающее устройство :p  
> _**oneiric\_:**_ особенно для ботаников, которые любят паять  
> _**msvb-mob:**_ oneiric\_: К сожалению, инструкции для начинающих, включая использование Kicad или организацию PCBA, не являются частью проекта.  
> _**sgp\_:**_ Еще пара минут на эту тему  
> _**oneiric\_:**_ это глупо :(  
> _**oneiric\_:**_ почему нет?  
> _⇐ crCr62U0_ вышел (~crCr62U0@gateway/tor-sasl/crcr62u0): Удаленный хост разорвал соединение  
> **msvb-mob:**_ oneiric\_: Всё просто, путь к аппаратному устройству hello world для тех, кто хочет создать свой собственный кошелек, начинается с заказа простой печатной платы в OSHPark и изучения основ программирования  
> _→ crCr62U0 подключился (~crCr62U0@gateway/tor-sasl/crcr62u0)  
> ⇐ adhux0x0f0x3f вышел (~adhux0x0f@gateway/tor-sasl/adhux0x0f0x3f): Удаленный хост разорвал соединение  
> **msvb-mob:**_ oneiric\_: Это хорошая идея! Я как-то экспериментировал и даже сделал это однажды, но не могу вспомнить, где я его разместил, и он, скорее всего, потерял свою актуальность.  
> _**msvb-mob:**_ sgp\_: Я думаю, что мы можем перейти к следующей теме, если у вас нет вопросов?  
> _**oneiric\_:**_ не беспокойтесь, я хотел бы внести свой вклад, так что, возможно, я могу этим заняться  
> _**sgp\_:**_ b. рабочая группа Defcon  
> _**oneiric\_:**_ Какой набор инструментов понадобиться для самостоятельной сборки?  
> _**sgp\_:**_ Мне нечего сказать, кроме того, что встреча состоится 6 апреля в 17:00 UTC : [#317](https://github.com/monero-project/meta/issues/317)  
> _**sgp\_:**_ Еще отчеты или мысли вслух от рабочих групп?  
> _**ErCiccione[m]:**_ o/  
> _**sarang:**_ MRL продолжает работать :/  
> _**ErCiccione[m]:**_ sarang, давай ты  
> _**sarang:**_ хех, ну что-же  
> _**sarang:**_ проработан код MPC Bulletproofs  
> _**sarang:**_ завершили тесты по выбору выхода для точки обновления  
> _**sarang:**_ завершили еще один документ о подписях, обеспечивающих возврат средств  
> _**sgp\_:**_ спасибо, sarang  
> _**sgp\_:**_ для экономии времени поменяем пункты 6 и 5 местами  
> _**sgp\_:**_ 6. Подтвердите дату / время следующей встречи  
> _**sgp\_:**_ Следующая встреча сообщества состоится через 2 недели, 30 марта в 17:00 UTC.  
> _**sgp\_:**_ Если вы сомневаетесь, используйте календарь: https://xmr.ncrypt.sh/index.php/apps/calendar/p/8dP6z6XQDnkPREo4/Monero-Meetings  
> _**ErCiccione[m]:**_ но... но...  
> _**sgp\_:**_ Я работаю над тем, чтобы добавить все остальные встречи в этот календарь.  
> _**ErCiccione[m]:**_ sgp\_ Вы пропустили мой отчет  
> _**sgp\_:**_ спасибо, что присоединились к нам!  
> _**sarang:**_ :(  
> _**sgp\_:**_ Совершенно забыл про это, какой же я плохой!!!!!  
> _**sarang:**_ ErCiccione[m]: все, как в жизни  
> _**sgp\_:**_ ErCiccione[m]: действуй  
> _**sgp\_:**_ извини  
> _**ErCiccione[m]:**_ не волнуйтесь :) на самом деле ничего особенного у меня нет, просто хотел поделиться новостями  
> _**dEBRUYNE:**_ msvb-mob: Кое-что еще, для каких кошельков мы можем ожидать интеграции?  
> _**ErCiccione[m]:**_ реорганизация рабочей группы идет медленно. Наконец-то у меня есть локальная копия Pootle, которую я использую для тестирования новых функций и, в частности, исправления проблем.  
> _**ErCiccione[m]:**_ переводчики могут начать работать над CLI и GUI в любое время, когда захотят, так как никаких серьезных изменений в AFAIK не предвидится  
> _**ErCiccione[m]:**_ мы ищем переводчиков для Monerujo, в этот раз мало кто ответил на мой призыв к обновлению  
> _**msvb-mob:**_ dEBRUYNE: Вы должны переговорить с разработчиками прошивки, потому что они сейчас работают над связью через USB и набором команд в протоколе. Существует возможность сделать кошелек совместимым с чем угодно, но мое личное предпочтение - использовать командную строку и инструменты gui из дистрибутива Monero.  
> _**ErCiccione[m]:**_ кроме того, руководство для Pootle будет закончено на днях  
> _**dEBRUYNE:**_ msvb-mob: Кто они, эти разработчики прошивок?  
> _**dEBRUYNE:**_ Я лично хотел бы видеть интеграцию Monerujo и MyMonero (web версии)  
> _**msvb-mob:**_ dEBRUYNE: или, может быть, встроенное приложение Electron для рабочей станции и React Native для мобильных устройств.  
> _**ErCiccione[m]:**_ пожалуйста, поделитесь своими призывами к работе с переводчиками, насколько это только возможно, у нас есть много участников для простых работ (на pootle), но очень мало в разрезе git  
> _**msvb-mob:**_ dEBRUYNE: например, вы будете желанным разработчиком прошивки :D  
> _**dEBRUYNE:**_ Я не обладаю достаточными навыками :p  
> _**ErCiccione[m]:**_ я старался быть максимально кратким в своем отчете, если у кого-то есть вопросы, я с удовольствием отвечу на них  
> _**dEBRUYNE:**_ Кто-нибудь уже реально над этим работает?  
> _**sgp\_:**_ ErCiccione[m]: спасибо и извините!  
> _**msvb-mob:**_ dEBRUYNE: Monerujo-HW уже существует как проект, это своего рода порт для приложения под Anroid, но я не хочу быть одним, кто работает над этим  
> _**dEBRUYNE:**_ ранее этим занимался m2049r  
> _**msvb-mob:**_ Monerujo и Monerujo-HW два разных проекта  
> _**ErCiccione[m]:**_ sgp\_: не волнуйтесь, во всяком случае, я думал, что отчет рабочей группы по локализации всегда был одним из пунктов этого собрания, не могли бы вы добавить его в каждое собрание, если вы этого еще не сделали ранее ;)  
> _**nevvton[m]:**_ msvb-mob: не могли бы вы объяснить для всех?  
> _**nevvton[m]:**_ msvb-mob: я о monerujo и monerujo-hw  
> _**msvb-mob:**_ nevvton: Monerujo - это приложение только для Android, скомпилированное из кода Java. Monerujo-HW - приложение для прошивки, которое может работать только на устройствах Cortex-M (не Android и IA32.)  
> _**msvb-mob:**_ Monerujo-HW может работать на любом устройстве, например, Trezor, Kastelo, Nitrokey или другом устройстве на базе ARM Cortex-M, которое продается в ST Microelectronics.  
> _**nevvton[m]:**_ msvb-mob: наверняка в курсе проекта monerujo  
> _**msvb-mob:**_ Mooltipass, вероятно, не будет работать с Monerujo-HW, потому что Mooltipass использует SAMD (не ST Micro, а Atmel)  
> _**nevvton[m]:**_ <msvb-mob "nevvton: Monerujo - это приложение только для Android"> я просто хотел уточнить  
> _**msvb-mob:**_ Keepkey также является STM, поэтому он должен запускать Monerujo-HW с минимальными изменениями.  
> _**msvb-mob:**_ Coldcard - это SAMD, поэтому не будет.  
> _**nevvton[m]:**_ понял  
> _**msvb-mob:**_ Вы начинаете понимать? ;) Как OpenSSL будет работать на вашем ноутбуке и на сервере AWS.  
> _**msvb-mob:**_ nevvton: В чем собственно вопрос?  
> _**sgp\_:**_ Мы уже подобрались к пункту 5. Время открытых идей  
> _**nevvton[m]:**_ вы только что ответили о разных стандартах. StM / SaMd  
> _**nevvton[m]:**_ msvb-mob: Спасибо за разъяснения  
> _→ keyhole подключился (~_[EMAIL='keyhole@kite.riseup.net']_keyhole@kite.riseup.net_[/EMAIL]_)  
> ⇐ keyhole вышел (~_[EMAIL='keyhole@kite.riseup.net']_keyhole@kite.riseup.net_[/EMAIL]_): Смена хоста  
> → keyhole подключился (~keyhole@unaffiliated/keyhole)  
> **sgp\_:**_ У кого-нибудь еще есть идеи или мысли?  
> _**rehrar:**_ не быть услышанным массами :D  
> _**rehrar:**_ я только что придумал несколько слов любви к oneiric\_  
> _**sgp\_:**_ Это все еще войдет в запись журнала встречи :)  
> _**msvb-mob:**_ У кого-нибудь есть отчет о состоянии миграции с Github на Gitlab?  
> _**oneiric\_:**_ оооооо, много нарциссизма, пожалуйста, скажите rehrar эти слова  
> _**sgp\_:**_ msvb-mob: я не буду  
> _**dsc\_:**_ rehrar: ты работал над Monero GUI?  
> _**dsc\_:**_ если так, есть ли какое-нибудь обновление?  
> _**serhack:**_ Что нам делать с доменом getmonero.dev?  
> _⇐ serhack вышел (5ea51b46@gateway/web/cgi-irc/kiwiirc.com/ip.94.165.27.70): Удаленный хост разорвал соединение  
> **rehrar:**_ У меня в последнее время не так много времени, он отошел на второй план из-за CCS  
> _**sgp\_:**_ serhack, как дела у основной команды?  
> _**parasew[m]:**_ serhack: шикарный домен! может разместить там учебники? я думаю, что "библиотеки и руководства" на getmonero.org скрыты от глаз энтузиастов и тех, кто хочет разрабатывать программное обеспечение для Monero  
> _**rehrar:**_ он ушел, LOL  
> _⇐ crCr62U0 вышел (~crCr62U0@gateway/tor-sasl/crcr62u0): Удаленный хост разорвал соединение  
> → crCr62U0 подключился (~crCr62U0@gateway/tor-sasl/crcr62u0)  
> **parasew[m]:**_ lol!  
> _**nevvton[m]:**_ rehrar: ты сегодня в ударе ;)  
> _**msvb-mob:**_ serhack нуждается в getmonero.lol  
> _**sgp\_:**_ хорошо, тогда мы закончим  
> _**sgp\_:**_ 7. Заключение  
> _**sgp\_:**_ Вот и все! Спасибо за участие в этой встрече сообщества Monero, и мы надеемся увидеть вас на /r/MoneroCommunity и #monero-community. Берегите себя и знайте, что перемены начинаются именно с ВАС.  
> _**midipoet:**_ спасибо, sgp\_  
> _**nevvton[m]:**_ спасибо, sgp\_  
> _**parasew[m]:**_ спасибо всем, отличная встреча! спасибо, sgp\_ :)  
> _**endogenic:**_ всем спасибо!  
> _**parasew[m]:**_ "monero - вы вносите свой вклад в нас для вас".  
> _**nevvton[m]:**_ Хаха!! наполнитесь любовью и живите этим !!  
> _**nevvton[m]:**_ скоро увидимся! спасибо всем за отличную встречу  
> _**msvb-mob:**_ спасибо, sgp.  
> _**oneiric\_:**_ спасибо всем вам!  
  
_[Cсылка на предыдущую встречу](https://xmr.ru/threads/831/) рабочих групп сообщества Monero от 2019-03-03_

---
  
_Источник: [Community Workgroup Meeting: 16 March 2019 17:00 UTC #318](https://github.com/monero-project/meta/issues/318)  
Перевод:  [Unholy](https://xmr.ru/members/754/)  
Редактирование: [Mr. Pickles](https://xmr.ru/members/50/) (@v1docq47)  
Коррекция: [Kukima](https://xmr.ru/members/138/)_