---
title: "Журнал встречи рабочих групп сообщества Monero 2019-02-16"
date: 2019-02-16
id: 1
draft: false    
categories: [logs, workgroups]
---

> _sgp\_ сменил тему на: Собрание сообщества   
> **sgp\_**_: 0. Вступление  
> _**sgp\_**_: Мы хотели бы приветствовать всех на этой встрече сообщества Monero!  
> _**sgp\_**_: Ссылка на повестку дня на GitHub: # 306  
> _**sgp\_**_: Собрания сообщества Monero - это место для обсуждения всего, что происходит в сообществе Monero, включая другие рабочие группы. Мы используем собрания, чтобы поощрять сообщество, делиться идеями и оказывать разностороннюю поддержку. Будьте в курсе последних событий, подписавшись на наш календарь: https://xmr.ncrypt.sh/index.php/apps/calendar/p/8dP6z6XQDnkPREo4/Monero-Meetings  
> _**sgp\_**_: Сегодня будет много хороших обсуждений  
> _**sgp\_**_: 1. Приветствие  
> _**el00ruobuob**_: Hello!  
> _**msvb-mob**_: Hello.  
> _**oneiric\_**_: .>  
> _**ErCiccione[m]**_: Hi  
> _**sgp\_**_: Добро пожаловать!  
> _**sgp\_**_: 2. Основные события в сообществе  
> _**sgp\_**_: MoneroCrusher написал сообщение в блоге, в котором оценил долю ASIC в сети Monero. Вот обсуждение Reddit:  
> https://www.reddit.com/r/Monero/comments/ao8mho/analysis_more_than_85_of_the_current_monero/  
> _**monerobux**_: [REDDIT] Analysis: More than 85% of the current Monero Hashrate is ASICs and each machine is doing 128 kh/s (https://medium.com/@MoneroCrusher/analysis-more-than-85-of-the-current-monero-hashrate-is-asics-and-each-machine-is-doing-128-kh-s-f39e3dca7d78) to r/Monero | 317 points (98.0%) | 443 comments | Posted by MoneroCrusher | Created at 2019-02-07 - 21:07:33  
> _**sgp\_**_: опубликовал это обновление для RandomX, объяснив, что теперь документация выглядит более полноценно:  
> https://www.reddit.com/r/Monero/comments/aovypq/randomx_asic_resistant_pow_community_feedback/  
> _**monerobux**_: [REDDIT] RandomX - ASIC resistant PoW - community feedback (self.Monero) | 167 points (95.0%) | 430 comments | Posted by tevador | Created at 2019-02-09 - 19:55:26  
> _**sgp\_**_: Мы обсудим PoW в пункте #6  
> _**sgp\_**_: Coin Center опубликовал отчет о защите возможности совершать сделки в частном порядке. Шура Нетер внес свой вклад в доклад:  
> https://www.reddit.com/r/Monero/comments/ant51w/we_must_protect_our_ability_to_transact_privately/  
> _**monerobux**_: [REDDIT] We must protect our ability to transact privately online (https://coincenter.org/entry/we-must-protect-our-ability-to-transact-privately-online) to r/Monero | 211 points (99.0%) | 35 comments | Posted by vp11 | Created at 2019-02-06 - 17:31:42  
> _**sgp\_**_: Monero будет обновлен на блоке 1788000, примерно 9 марта. Подробнее об этом позже в пункте # 5.  
> _**sgp\_**_: Monero был добавлен в Exodus Eden:  
> https://www.reddit.com/r/Monero/comments/amcemx/youve_been_asking_we_finally_delivered_xmr_is/  
> _**monerobux**_: [REDDIT] "you’ve been asking... we finally delivered! $XMR is live in [Exodus] Eden version 19.2.2" (https://twitter.com/C0inAlchemist/status/1091449168244232192) to r/Monero | 199 points (96.0%) | 68 comments | Posted by dEBRUYNE_1 | Created at 2019-02-02 - 08:52:00  
> _**sgp\_**_: Coffee Chat, который был на прошлой неделе:  
> [MEDIA=youtube]kNPjA4o4xSY[/MEDIA]  
> _**monerobux**_: [ Monero Coffee Chat - 2019.02.09 - YouTube ] - [[www.youtube.com](http://www.youtube.com)](http://www.youtube.com](http://www.youtube.com))  
> _**sgp\_**_: У кого-нибудь еще есть обновления сообщества (не рабочех групп)?  
> _msb17 вышел из комнаты (Причина: нет ответа в течении 244 секунд).  
> **sgp\_**_: о, rbrunner написал статью о возможной интеграции Monero в OpenBazaar: https://rbrunner7.github.io/openbazaar  
> _joshy вышел из комнаты (Причина: Нужно бросать курить)  
> **sgp\_**_: midipoet, Xeagu и rehrar посетили Tabconf на прошлой неделе  
> _**sgp\_**_: 3. Обновления FFS  
> _**sgp\_**_: rehrar говорит, что обновление FFS / CCS было запланировано на этот понедельник. Скрестите пальцы  
> _**el00ruobuob**_: *скрестил пальцы *  
> _**sgp\_**_: Кроме того, пожалуйста, не претендуйте на ваши обещанные бесплатные монеты. Некоторые пользователи получали сообщения на форумах и электронные письма о выигрыше.  
> _**sgp\_**_: Предложения FFS, которые все еще нуждаются в финансировании:  
> _**sgp\_**_: v1docq47: video creation / translations into russian (february – july)  
> https://forum.getmonero.org/8/funding-required/91863/v1docq47-video-creation-translations-into-russian-february-july  
> _**msvb-mob**_: Это довольно удивительно, что 85% сети связаны с ASIC  
> _**sgp\_**_: msvb-mob: это оценка, которую некоторые оспаривают  
> _**sgp\_**_: Конференция Monero была полностью профинансирована! Это чудесно!  
> _**vp11**_: Оууууу! Великолепно!  
> _**sgp\_**_: Спасибо сообществу Monero за его щедрые пожертвования, а также фонду Zcash за дополнительное финансирование  
> _**sgp\_**_: Есть ли предложения в идеях, которые я пропустил? Я не вижу ничего нового. Честно говоря, все настоящие предложения похоронены под номерами телефонов доверия и рекламой различных мазей  
> _**midipoet**_: Сожалею. Опоздал. Всем привет!  
> _**el00ruobuob**_: Мое предложение все еще не отображается на форуме  
> _**sgp\_**_: el00ruobuob: можете ли вы отправить ссылку на него напрямую?  
> _**el00ruobuob**_: Я поговорил об этом с основной командой  
> _**el00ruobuob**_: Да, конечно  
> _**sgp\_**_: Если ты не против, конечно  
> _**oneiric\_**_: нет, я в ожидании «следующего понедельника»... Когда уже FFS заменят...  
> _**el00ruobuob**_:  
> https://forum.getmonero.org/8/funding-required/91269/el00ruobuob-january-to-march-part-time-for-a-new-quarter  
> _**vp11**_: Является ли «следующий понедельник» нашей новой точкой отсчета?  
> _**sgp\_**_: el00ruobuob: Вы хотите, чтобы я поделился этим на Reddit?  
> _**el00ruobuob**_: Конечно, sgp\_  
> _**sgp\_**_: хорошо, я сделаю это  
> _**sgp\_**_: любые другие обновления FFS?  
> _**sgp\_**_: или комментарии по любому из предложений?  
> _**oneiric\_**_: рад видеть, что финансирование ErCiccione[m] и Konferenco состоялось  
> _**sgp\_**_: 4. Отчеты рабочих групп  
> _**sgp\_**_: знаю, что у вас есть, что сообщить ErCiccione[m] ;)  
> _**ErCiccione[m]**_: Я тоже счастлив, oneiric\_, спасибо всем  
> _**ErCiccione[m]**_: Да, спасибо, sgp\_  
> _**ErCiccione[m]**_: так  
> _**ErCiccione[m]**_: этот аварийный hard fork полностью испортил все мои планы относительно рабочей группы по локализации. Таким образом, многое будет отложено, например, память переводов и реализация monerujo с помощью pootle.  
> _**ErCiccione[m]**_: теперь я должен подготовиться к hard fork’у намного раньше, чем планировалось  
> _tat вышел из комнаты (Причина: удаленная сторона разорвала подключение).  
> tat [~tat@gateway/tor-sasl/tat] вошел в конату  
> **ErCiccione[m]**_: поэтому, как только кодовая база станет достаточно стабильной, я перенесу все на pootle, и переводчики смогут начать работать над этим там  
> _**ErCiccione[m]**_: а пока я займусь созданием руководства, чтобы помочь новым переводчикам с pootle  
> _**ErCiccione[m]**_: CLI почти готов к полноценной работе с переводами, меня немного беспокоит ситуация с GUI, но думаю, ничего страшного  
> _**ErCiccione[m]**_: Совсем забыл  
> _**ErCiccione[m]**_: getmonero скоро преобразиться в плане переводов. Многие переводы уже проверяются, и еще часть находится в стадии разработки  
> _**ErCiccione[m]**_: Немецкий уже анонсирован. Скоро у нас будет китайский и бразильский (португальский) (MR уже открыт)  
> _**ErCiccione[m]**_: Я, наверное, что-то забыл, но это все, что пришло мне в голову  
> _**el00ruobuob**_: О pootle, готов ли он к работе с CLI & GUI 0.14?  
> _**ErCiccione[m]**_: el00ruobuob: В данный момент нет. Я загрузил все строки для CLI, объявил об этом всем, люди начали работать, и через несколько дней мы получили сообщение об обновлении  
> _**ErCiccione[m]**_: на данный момент я занимаюсь загрузкой новых строк на pootle для 0.14  
> _**el00ruobuob**_: хорошо, спасибо за пояснения  
> _**ErCiccione[m]**_: я буду обновлять репозитории, как только код приобретёт конечный вид  
> _**ErCiccione[m]**_: нет проблем ;)  
> _**sgp\_**_: Спасибо за вашу гибкость в работе с этим новым графиком. Я знаю, что вы оказались в трудном положении  
> _**ErCiccione[m]**_: Это нормально, иначе бы я заскучал!  
> _**ErCiccione[m]**_: :p  
> _**ErCiccione[m]**_: еще вопросы?  
> _**sgp\_**_: У кого-нибудь еще есть обновления от рабочей группы?  
> _**oneiric\_**_: ./  
> _**sgp\_**_: ^ продолжаем :)  
> _**oneiric\_**_: спасибо, sgp\_  
> _**oneiric\_**_: 21-го числа будет встреча разработчиков насчет tini2p  
> _**oneiric\_**_: в 18:00 UTC в # tini2p-dev  
> _**oneiric\_**_: это всё :p  
> _**sgp\_**_: oneiric\_: Вы можете опубликовать уведомление здесь?  
> https://github.com/monero-project/meta/issues  
> _**oneiric\_**_: Сделаю  
> _**oneiric\_**_: Я создам кросс-пост повестки дня заседания  
> _**el00ruobuob**_: oneiric\_, если вы хотите, я могу разместить журнал встреч на веб-сайте  
> _**sgp\_**_: Я займусь этим :p  
> _**oneiric\_**_: не беспокойтесь, я буду вести логи для всех, кто не сможет посетить собрание  
> _**sgp\_**_: другие обновления?  
> _**sgp\_**_: xорошо, тогда  
> _**sgp\_**_: 5. Обсуждение сроков обновления  
> _**sgp\_**_: Вот соответствующие темы, объясняющие график грядущих обновлений Monero:  
> _**sgp\_**_: https://www.reddit.com/r/Monero/comments/apkvym/asic_resistance_hashrate_discussion_thread/  
> _**monerobux**_: [REDDIT] ASIC resistance & hashrate discussion thread + preliminary information regarding the upcoming scheduled protocol upgrade of ~ March 9 (self.Monero) | 87 points (97.0%) | 106 comments | Posted by dEBRUYNE_1 | Created at 2019-02-11 - 20:54:32  
> _**el00ruobuob**_: \o/  
> _**sgp\_**_: https://www.reddit.com/r/Monero/comments/aqn6li/mailing_list_message_regarding_the_upcoming/  
> _**monerobux**_: [REDDIT] Mailing list message regarding the upcoming scheduled protocol upgrade of ~ March 9 (self.Monero) | 29 points (98.0%) | 19 comments | Posted by dEBRUYNE_1 | Created at 2019-02-14 - 18:56:17  
> _**sgp\_**_: На прошлой неделе основная группа решила перенести обновление на 9 марта (первоначально предполагалось в середине апреля)  
> _**sgp\_**_: Обновление будет происходить поэтапно  
> _**sgp\_**_: Это лучше всего изображено здесь: https://i.imgur.com/gGz9dwK.jpg  
> _**sgp\_**_: 0.14 будет включать только согласованные изменения и будет выпущен в ближайшее время  
> _**sgp\_**_: 0.14.1 будет включать все другие обновления и будет доступен вскоре после hard fork’a  
> _**sgp\_**_: Все должны обновить кошельки, узлы и майнеры  
> _**el00ruobuob**_: Значит, только одно изменение консенсуса?  
> _**sgp\_**_: Есть ли какие-либо вопросы о предстоящем обновлении?  
> _**sgp\_**_: Это обновление перенесено примерно на один месяц для исправления некоторых важных компонентов безопасности. Оно включает в себя следующие изменения: 1. Новый алгоритм Proof of Work, CryptonightR 2. Новый алгоритм динамического размера блока 3. Небольшие транзакции 4. Изменения идентификатора платежа для улучшения конфиденциальности 5. Изменения уведомлений (https://paste.debian.net/hidden/0d0d3694)  
> _**oneiric\_**_: почему идентификатор платежа включен? Я думал, что это был только консенсус  
> _**sgp\_**_: Точно сказать не могу :/  
> _**sgp\_**_: Вероятно, потому что это небольшое изменение, которое уже было проверено и объединено  
> _**oneiric\_**_: Это уже отключение идентификаторов в кошельке?  
> _**sgp\_**_: Это и так же автоматическое включение идентификатора платежа, даже если он не добавлен к транзакции  
> _**oneiric\_**_: лучше бы обменял поддержку tor/i2p на это...  
> _**sgp\_**_: Я думаю, что будут опасения по поводу тестирования в предверии 0.14.1  
> _**oneiric\_**_: когда 0.14.1?  
> _**sgp\_**_: думаю в течении месяца после выхода 0.14  
> _**sgp\_**_: Хотелось бы конечно увидеть RC чуть раньше  
> _**sgp\_**_: Хотя… люди уже могут увидеть master, что включает в себя функциональность tor/i2p уже сейчас  
> _**oneiric\_:**_ хорошо, тогда не следует беспокоиться  
> _**sgp\_**_: oneiric\_: это одна из моих главных забот  
> _**oneiric\_**_: мы, определенно, будем проводить поэтапное тестирование  
> _**sgp\_**_: Другие вопросы?  
> _**sgp\_**_: Я не совсем вкурсе, как обстоят дела с релизами GUI  
> _**sgp\_**_: Будет ли новый релиз GUI для 0.14? Или будет просто перепакован 0.13 только с обновлениями?  
> _**el00ruobuob**_: надеюсь, что это будет только на 0.14.1  
> _**sgp\_**_: Если до обновления не будет новой версии GUI, мы обязательно должны рассказать об этом  
> _**sgp\_**_: vp11: Знаете ли вы, будет ли новый выпуск до обновления, если да, то какие изменения он будет включать?  
> _**sgp\_**_: Возможно, мы можем вернуться к этому немного позже  
> _**sgp\_**_: Я все еще немного путаюсь в графике выпуска GUI  
> _**sgp\_**_: 6. Обсуждение PoW (RandomX)  
> _**sgp\_**_: Как упоминалось ранее в обновлениях сообщества, последние несколько недель были в основном посвящены PoW  
> _**sgp\_**_: Я хотел бы зарезервировать время для людей, чтобы они выразили свое мнение в режиме реального времени  
> _**oneiric\_**_: Каковы преимущества/последствия для GPU майнеров с RandomX?  
> _**el00ruobuob**_: это тот же PoW, который используется в последней версии Wownero HF (+ последняя поднастройка)?  
> _**sgp\_**_: el00ruobuob: да  
> _**el00ruobuob**_: oneiric\_, цифры производительности близки к CN/v2, или что вы подразумеваете?  
> _**sgp\_**_: oneiric\_: это довольно горячая тема, но я могу попытаться предоставить плюсы / минусы  
> _**ErCiccione[m]**_: Я должен уйти. Буду читать логи позже, хорошей встречи вам  
> _**oneiric\_**_: пока!  
> _**dEBRUYNE**_: <sgp\_> Будет ли новый релиз GUI для 0.14? <= Новая версия  
> _**oneiric\_**_: отлично, dEBRUYNE +1  
> _**sgp\_**_: Плюсы в сторону CPU: более коммодитизированные, доступные (у каждого есть), сложнее создавать ASIC, сложнее масштабировать  
> _**sgp\_**_: Минусы: больше возможностей для ботнетов  
> _**sgp\_**_: Нейтрально: минимальное требование 4 ГБ ОЗУ позволяет отключить веб-майнеры  
> _**dEBRUYNE**_: В перепаковке GUI 0.13.0.4 мало смысла  
> _**sgp\_**_: Я, наверное, что-то упустил  
> _**dEBRUYNE**_: новый выпуск также позволит нам получать надлежащие отчеты о тестировании (через пользователей, использующих новую версию)  
> _**sgp\_**_: ”нейтральное” подразумевает «в зависимости от вашей точки зрения» :p  
> _**sgp\_**_: спасибо, dEBRUYNE  
> _**oneiric\_**_: веб-майнер не может получить доступ к 4 ГБ оперативной памяти с помощью HTML5 и WebGL?  
> _**sgp\_**_: есть ограничение 2 ГБ на вкладку  
> _**sgp\_**_: по умолчанию  
> _**oneiric\_**_: если использовать расширения?  
> _**dEBRUYNE**_: <sgp\_> el00ruobuob: Да <= Разве Wownero не использует CryptoNightR?  
> _**sgp\_**_: не знаю, возможно, можно получить и больше через расширение  
> _**oneiric\_**_: да, мне очень понравилась идея hyc, если кто-то использует микросервисы / платежи через хэш-сервис  
> _**oneiric\_**_: если это возможно с CryptonightR, и это не затычка для GPU, почему именно RandomX?  
> _**sgp\_**_: говоря об этом на чистоту, мне интересно, получит ли премию MoneroWorld где-нибудь ...  
> _***sgp\_: Джастин проверит это позже   
> **sgp\_**_: oneiric\_: CryptoNightR не претендует на высокую устойчивость к новым ASIC устройствам  
> _**oneiric\_**_: верно, RandomX - это полный уход от Cryptonight  
> _**sgp\_**_: Да  
> _**sgp\_**_: Супер неформальный и веселый опрос: https://www.strawpoll.me/17441546  
> _**oneiric\_**_: угадайте, к чему я действительно стремлюсь: возможно ли иметь сопоставимую производительность графического процессора на RandomX?  
> _**sgp\_**_: oneiric\_: Я думаю, что у большинства людей нет требования выводить из игры GPU. Я думаю, что это в основном рассматривается как необходимое следствие  
> _**oneiric\_**_: Зачем  
> _**oneiric\_**_: никто не дал мне хороший и прямой ответ на _ПОЧЕУ_ RandomX _ДОЛЖЕН_ ВЫВЕСТИ из строя GPU  
> _**sgp\_**_: потому что Hyc и другие не могут придумать хорошие способы заставить что-то работать так же хорошо, как GPU, но не ASIC  
> _**sgp\_**_: 3 голоса при опросе, хватайте их!  
> _**sgp\_**_: какое живое сообщество Monero :p  
> _**oneiric\_**_: хорошо, это из-за компиляции, необходимой для запуска случайных программ?  
> _**sgp\_**_: oneiric\_: Hyc может рассказать вам это более подробно, чем я, но на самом деле процессоры справляются с этой случайностью лучше, чем GPU  
> _**sgp\_**_: Как только он стал менее случайным и был перебазирован в сторону GPU, у ASIC устройств появилось больше шансов на повышение производительности  
> _**oneiric\_**_: конечно, мы зададим вопросы hyc в #monero-pow, спасибо, sgp\_  
> _**sgp\_**_: Любые другие вопросы или комментарии к PoW?  
> _**sgp\_**_: На прошлой неделе у нас было несколько горячих диспутов в других каналах  
> _**sgp\_**_: Всё благополучно разрешилось  
> _**sgp\_**_: 7. Время открытых идей  
> _**sgp\_**_: У кого-нибудь есть мысли, о чем мы еще не говорили?  
> _**sgp\_**_: Однажды у нас это получится :p  
> _xmrmatterbridge [~[xmrmatter@lists.getmonero.org](mailto:xmrmatter@lists.getmonero.org)] вошел в комнату  
> **el00ruobuob**_: нету, но я готов к любому обсуждению  
> _**sgp\_**_: Попытка номер два  
> _**oneiric\_**_: Поздравляю с выпуском новых серий Breaking Monero и Breaking Zcash  
> _**sgp\_**_: Спасибо!  
> _**sgp\_**_: Мне очень интересно делать эти выпуски  
> _**sgp\_**_: 8. Подтвердите дату / время следующей встречи  
> _**sgp\_**_: Следующая встреча сообщества состоится через 2 недели, 2 марта в 17:00 UTC  
> _**sgp\_**_: Следующий Monero Coffee Chat состоится в следующую субботу, 9 марта в 17:00 UTC  
> _**sgp\_**_: мы можем устроить вечеринку обратного отсчета LOL  
> _**sgp\_**_: Если вы сомневаетесь, используйте календарь:  
> https://xmr.ncrypt.sh/index.php/apps/calendar/p/8dP6z6XQDnkPREo4/Monero-Meetings  
> _**sgp\_**_: 9. Заключение  
> _**sgp\_**_: Вот и все! Спасибо за участие в этой встрече сообщества Monero, и мы надеемся увидеть вас на /r/MoneroCommunity и #monero-community. Берегите себя и знайте, что перемены начинаются именно с ВАС.

_[Cсылка на предыдущую встречу](https://xmr.ru/threads/810/) рабочих групп сообщества Monero от 2019-02-02_  

---
_Источник: [Logs for the Community Meeting Held on 2019-02-16](https://github.com/monero-project/meta/issues/306)_  
Перевод: [Unholy](https://xmr.ru/members/754/)  
Редактирование: [Mr. Pickles](https://xmr.ru/members/50/) (@v1docq47)  
Коррекция: [Kukima](https://xmr.ru/members/138/)_