---
title: "Журнал встречи рабочих групп сообщества Monero 2019-02-02"
date: 2019-02-02
id: 1
draft: false    
categories: [logs, workgroups]
---

> **_rehrar:_** отлично, давайте начнем эту встречу немного раньше  
> **_Osiris1:_** Хэй-хэй-хэй!!!  
> **_rehrar:_** так что, мы начинаем немного раньше, а?  
> **_sarang:_** пожалуйста  
> **_oneiric\_:_** uhazlyfe?  
> **_rehrar:_** 1. Приветствия  
> **_rehrar:_** кто-нибудь еще, кто не сказал всем привет?  
> **_dsc\_:_** hi  
> **_midipoet:_** Hey  
> **_el00ruobuob_[m]:_** lo  
> **_ErCiccione[m]:_** o/  
> **_xmrscott[m]:_** Hola  
> **_rehrar:_** Похоже, вся банда уже здесь  
> **_rehrar:_** 2. Основные события в сообществе  
> **_rehrar:_** Мы были добавлены в Exodus Wallet  
> **_rehrar:_** это забавно  
> **_serhack:_** Hi!  
> **_needmoney90:_** Оу, я здесь  
> **_rehrar:_** новая FFS полностью готова. Мы просто ждем пока Пушистый, наконец, перестанет путешествовать и выложит все на сервер.  
> **_sarang:_** ОТЛИЧНО  
> **_oneiric\_:_** очень хорошо!  
> **_needmoney90:_** Я верю, что это просто MFS  
> **_needmoney90:_** Хватит уже с нас форумов  
> **_learninandlurkin:_** Я тоже здесь  
> **_rehrar:_** да, будет и смена имени  
> **_rehrar:_** и это будет официально объявлено, когда все будет работать  
> **_needmoney90:_** О времени  
> **_needmoney90:_** FFS заняло слишком много времени  
> **_rehrar:_** но если кто-то подсунет мне пару XMR за это...  
> **_learninandlurkin:_** Значит, мы не можем больше путать людей с рекламой лосьонов?  
> **_sarang:_** FFS использует всё также субадреса, верно?  
> **_sarang:_** или QR-коды?  
> **_sarang:_** и Slick Fancy Design?  
> **_rehrar:_**  субадреса и QR-коды  
> **_dsc\_:_** API?  
> **_rehrar:_** VFD  
> **_sarang:_** защита от спама?  
> **_rehrar:_** Он обрабатывается через git, так что да, встроенная защита от спама  
> **_midipoet:_** спам был забавным  
> **_rehrar:_** надеюсь, текущий форум будет просто заморожен  
> **_rehrar:_** и создание сообщений будет заблокировано  
> **_sarang:_** Или мы продолжим видеть запросы на крема для кожи и различные пилюли?  
> **_rehrar:_** остальные вещи могут остаться для будущих потомков, как пример  
> **_needmoney90:_** Где еще я найду интернет-аптеки, если форум закроется?  
> **_rehrar:_** Я лично открою эти запросы в новой системе, и она покажется вам знакомой  
> **_oneiric\_:_** lol  
> **_rehrar:_** Огромное, огромное спасибо Xiphon за его работу с PHP  
> **_rehrar:_** И вообще за его помощь. Снимаю шляпу перед ним  
> **_needmoney90:_** Спасибо, Xiphon, это выглядит потрясающе  
> **_rehrar:_** Склоните свои головы в знак уважения  
> **_el00ruobuob_[m]:_** спасибо вам двоим!  
> **_learninandlurkin:_** я только что собрал достаточно XMR, чтобы финансировать предложение о волшебных таблетках :(  
> **_oneiric\_:_** отличная работа, xiphon  
> **_rehrar:_** Хорошо, что-нибудь еще интересное за последние пару недель?  
> **_rehrar:_** Вчера у нас была еще одна импровизированная встреча по поводу PID  
> **_rehrar:_** вы можете посмотреть журнал этой встречи  
> **_rehrar:_** #monero-research-lab теперь ретранслируется в Mattermost, поэтому у вас нет причин, по которым вы не должны быть там ;)  
> **_learninandlurkin:_** Да, спасибо за это, rehrar  
> **_needmoney90:_** Итак, предварительное объявление  
> **_rehrar:_** О, это весело  
> **_rehrar:_** sgp сегодня вечером проводит презентацию в Нью-Йорке  
> **_rehrar:_** и я, и midipoet в этом месяце поедем на Tabconf для еще одной презентации  
> **_needmoney90:_** Я также открываю субреддит /r/xmrtrader в ветке /r /Monero. Но у меня возникли проблемы с аутентификацией gitlab, иначе это уже было бы готово...  
> **_rehrar:_** Хорошо, мы внимательно слушаем  
> **_rehrar:_** needmoney90: Вы входили в Github через Gitlab?  
> **_sarang:_** Что касается -lab, пожалуйста, обратите внимание, что, хотя нам нравится получать удовольствие от сторонних бесед с вами, я прошу всех участников придерживаться обсуждения, касающегося исследований Monero  
> **_rehrar:_** есть странная ошибка, когда эти люди не могут создать репозиторий или что-то подобное  
> **_needmoney90:_** Вообще, я использовал GitHub, но на всякий случай я сделал отдельный аккаунт для Gitlab вчера  
> **_needmoney90:_** Потому мне показалось это странно  
> **_rehrar:_** sarang, внутри также отмечено, что, если мост используется неправильно, он будет снят  
> **_rehrar:_** Хорошечно!  
> **_rehrar:_** 3. Обновление FFS  
> **_sarang:_** Отлично, спасибо. Рад, что мы можем привлечь новых людей  
> **_midipoet:_** Eli5 перейти на GitHub?  
> **_sarang:_** У меня есть краткое обновление FFS  
> **_rehrar:_** У кого-нибудь есть информация о FFS?  
> **_rehrar:_** да, sarang?  
> **_sarang:_** (извиняюсь за задержку)  
> **_ErCiccione[m]:_** Моя FFS еще не полностью профинансирована  
> **_sarang:_** surae и я участвовали в конференции SBC 2019 в Стэнфорде, которая была щедро финансирована со стороны пользователей  
> **_sarang:_** Спасибо сообществу за помощь. Это был чрезвычайно ценный опыт  
> **_rehrar:_** midipoet: мы переходим из Github в Gitlab. Github был приобретен Microsoft. Мы медленно продвигаем все к Gitlab, который является с частично открытым исходным кодом. Конечно, не сам Gitlab, но мы взяли код и развернули наш собственный, который можно найти на repo.getmonero.org  
> **_ErCiccione[m]:_** (Мой FFS: https://forum.getmonero.org/8/funding-required/91261/erciccione-coordinator-of-the-localization-workgroup )  
> **_oneiric\_:_** Проспонсируйте его уже ^  
> **_midipoet:_** rehrar: Да, я понял, но needmoney90 говорит о форумах Reddit?  
> **_ErCiccione[m]:_** Есть еще некоторые проблемы с repo.getmonero, я открою проблему (например, SSH)  
> **_rehrar:_** sarang, я рад, что вы хорошо провели время  
> **_ErCiccione[m]:_** спасибо, oneiric\_ :)  
> **_oneiric\_:_** нет проблем :)  
> **_needmoney90:_** Midipoet: ресурсы, markdown и CSS будут загружены в отдельные репозитории repo.getmonero.org  
> **_rehrar:_** Ходят слухи, что мы, ребята, скоро откроем вам предложение поехать на спа-курорт ;)  
> **_midipoet:_** needmoney90: понял  
> **_el00ruobuob_[m]:_** Моя FFS все еще находится ниже радара, поэтому я надеюсь, что MFS скоро выйдет (https://forum.getmonero.org/8/funding-required/91269/el00ruobuob-january-to-march-part-time-for-a-new-quarter)  
> **_rehrar:_** да, el00ruobuob_ [m], я собирался сказать вам, что думаю переделать его, и мы сразу же переместим его в «требуется финансирование»  
> **_rehrar:_** это будет в ближайшее время (мы в ожидании Пушистого)  
> **_el00ruobuob_[m]:_** напишите мне, как только будет готово  
> **_rehrar:_** Хорошо, давайте двигаться дальше.  
> **_rehrar:_** 4. Отчеты рабочих групп  
> **_oneiric\_:_** я хотел бы поговорить о будущем MFS  
> **_rehrar:_** Хорошо, о чем именно, oneiric\_?  
> **_oneiric\_:_** учитывая историю с Kovri и статус моих проектов, я немного не решаюсь запросить финансирование  
> **_oneiric\_:_** я хотел бы вначале получить отзывы сообщества о финансировании разработки tini2p  
> **_el00ruobuob_[m]:_** я хотел бы помочь профинансировать это ^  
> **_oneiric\_:_** спасибо, el00ruobuob_[m] :)  
> **_sarang:_** oneiric\_: Что вы думаете о дополнительном слое маршрутизации узлов (например, Dandelion ++), чтобы помочь тем, кто решает работать с Clearnet?  
> **_oneiric\_:_** sarang: Я все еще в процессе ознакомления с Dandelion++ (все еще изучаю оригинальную статью). Из того, что я читал до сих пор, это выглядит потрясающе и очень многообещающим в совокупности с сетями анонимности  
> **_rehrar:_** Ну, oneiric\_, вероятно, в любом случае лучше всего сделать предложение и объяснить, почему оно нужно. Если сообществу это не нравится, оно не будет перемещено.  
> **_sarang:_** отлично (re: dandelion)  
> **_rehrar:_** кто-то еще хочет что-то сообщить?  
> **_oneiric\_:_** спасибо, rehrar, сделаю  
> **_rehrar:_** Если нет, мы перейдем к обсуждению Кодекса поведения.  
> **_ErCiccione:_** o/  
> **_rehrar:_** двигаемся, парни  
> **_oneiric\_:_** < после ^  
> **_rehrar:_** продолжаем  
> **_midipoet:_** ^ Я также помог бы финансировать разработку tini2p. Я думаю, что важно помнить о нашей передовой технологии. Многие проекты столкнутся с проблемами и даже потерпят неудачу. Это не значит, что те, кто работал над ними, должны быть дискредитированы для будущей работы. Это эволюционная технология.  
> **_ErCiccione:_** Итак, новости от рабочей группы по локализации  
> **_ErCiccione:_** Вскоре для сайта будет доступно много новых переводов: немецкий (уже объединён, необходимо загрузить его на сервер), китайский, бразильский португальский и голландский  
> **_ErCiccione:_** Голландский и португальский только должны быть проверены  
> **_ErCiccione:_** Это огромные работы, которые заняли месяцы, огромное спасибо этим парням  
> **_ErCiccione:_** Кроме того, в ближайшие дни я начну переносить всю связанную с переводом работу из основного репозитория Monero  
> **_ErCiccione:_** как уже было сделано ранее с GUI. Первым делом будет возможность переводить CLI на те же языки, которые доступны для GUI.  
> **_ErCiccione:_** так что для перевода CLI участники просто смогут использовать pootle  
> **_el00ruobuob_[m]:_** Отлично!  
> **_oneiric\_:_** поздравляю с завершением такой тяжелой работой  
> **_ErCiccione:_** Больше никаких важных новостей, но если кто-то говорит на любом из вышеперечисленных языков, пожалуйста, свяжитесь со мной, нам действительно нужны рецензенты  
> **_ErCiccione:_** спасибо!  
> **_ErCiccione:_** если у кого есть вопросы... задавайте...  
> **_sarang:_** ErCiccione: выполняется какая-нибудь полуавтоматическая проверка переводов?  
> **_sarang:_** например, кто-то бросает их в переводчик, чтобы убедиться, что они не являются очевидным спамом?  
> **_ErCiccione:_** sarang: переводчики могут предлагать только новые строки. Я проверяю каждую, одну за другой, чтобы убедиться, что они не являются очевидным спамом. В любом случае, прежде чем объединить их с основным кодом, все переводы будут много раз проверяться другими переводчиками.  
> **_ErCiccione:_** в любом случае скоро у нас будет вестись история переводов, чтобы все было еще проще  
> **_sarang:_** спасибо  
> **_oneiric\_:_** история переводов?  
> **_vp11:_** ErCiccione, shigutso начал делать обзор на португальский перевод на сайте  
> **_vp11:_** таким образом, мы получили хоть что-то  
> **_vp11:_** я попытаюсь найти больше людей, чтобы помочь  
> **_ErCiccione:_** oneiric\_: да, это программа, которая записывает терминологию, использованную в прошлых переводах для одного и того же языка, чтобы обеспечить согласованность работы и помочь с техническими терминами  
> **_ErCiccione:_** vp11: да, я видел это. Как только он закончит, я рассмотрю техническую сторону этого вопроса  
> **_oneiric\_:_** о, это звучит потрясающе  
> **_el00ruobuob_[m]:_** ErCiccione, основаны ли предложения Pootle на этой истории?  
> **_ErCiccione:_** да, это довольно круто, и та же команда pootle также разрабатывает систему истории переводов, которая должна прекрасно интегрироваться, правда, это все еще alpha  
> **_rehrar:_** это звучит довольно актуально  
> **_rehrar:_** хорошо, есть еще вопросы, или oneiric\_ начать свой рассказ?  
> **_ErCiccione:_** что вы имеете в виду, el00ruobuob_?  
> **_el00ruobuob_[m]:_** s/history/memory/  
> **_monerobux:_** el00ruobuob_ [m] хотел сказать: ErCiccione, основаны ли предложения Pootle на этой памяти?  
> **_el00ruobuob_[m]:_** поскольку он еще не интегрирован, это просто pootle  
> **_ErCiccione:_** нет, не сейчас. Если они доступны, переводчики используют глоссарии на github.com/monero-ecosystem/monero-translations.  
> **_ErCiccione:_** да, у pootle уже есть проект под названием «терминология», имитирующий память переводов. Может быть, я мог бы интегрировать эту опцию немного позже  
> **_rehrar:_** хорошо , oneiric\_, действуйте  
> **_oneiric\_:_** спасибо  
> **_oneiric\_:_** за последний ~месяц я добился значительного прогресса с tini2p  
> **_oneiric\_:_** первоначально я планировал просто реализовать транспорт ntcp2 для подключения к kovri  
> **_oneiric\_:_** Теперь нет никакой возможности для интеграции с kovri, и я чувствую себя гораздо более продуктивно, работая только с Tini2P  
> **_oneiric\_:_** большая часть транспорта ntcp2 завершена, в настоящее время работает под управлением сессиями / сетью (сокеты, слушатели и т.д.)  
> **_oneiric\_:_** я запустил два канала в IRC, #tini2p и #tini2p-dev, для тех, кто заинтересован  
> **_ErCiccione:_** Я думаю, что лучшим вариантом было бы создать FFS и затем обсудить это во время встречи разработчиков  
> **_oneiric\_:_** все верно  
> **_oneiric\_:_** встреча разработчиков будет в этот четверг (~ 1800 UTC?)  
> **_rehrar:_** встреча разработчиков tini2p  
> **_oneiric\_:_** да  
> **_oneiric\_:_** плохой вкус остался во рту еще от последней встречи kovri  
> **_ErCiccione:_** да, не говори  
> **_oneiric\_:_** так что только доброта в новых каналах  
> **_oneiric\_:_** да…  
> **_rehrar:_** клёво  
> **_oneiric\_:_** во всяком случае, это в основном так. Мы будем скрываться в этих каналах и подталкивать материал к https://github.com/tini2p/tini2p  
> **_oneiric\_:_** у меня тоже есть gitlab, но сейчас активным является github  
> **_oneiric\_:_** спасибо, если у кого есть вопросы - задавайте  
> **_rehrar:_** Есть вопросы к мистеру «Mr. Oneiric the Third»?  
> **_learninandlurkin:_** Я видел кое-что о довольно приятном графическом интерфейсе для I2p-zero. Является ли одной из целей иметь что-то подобное для tini2p?  
> **_oneiric\_:_** слишком рано еще говорить о GUI, lol  
> **_oneiric\_:_** если бы он был построен, он был бы частью клиентского семейства модулей  
> **_rehrar:_** Хорошо, у нас мало времени. Мы должны идти дальше  
> **_learninandlurkin:_** Я спрашиваю только потому, что не знаю, имеет ли смысл концепция i2p «baked in» с отдельным графическим интерфейсом  
> **_rehrar:_** на этом всё, oneiric\_?  
> **_oneiric\_:_** конструкция должна быть как можно более модульной, чтобы сами модули могли развиваться параллельно, независимо друг друга  
> **_oneiric\_:_** rehrar, да  
> **_learninandlurkin:_** Очень круто .  
> **_rehrar:_** хорошо, мы переходим сейчас к пункту 5. Кодекс поведения  
> **_rehrar:_** вот все дела  
> **_rehrar:_** недавно был человек, который был очень абразивным и отправлял сообщения (публичные и частные) с намерением нанести вред участникам сообщества  
> **_rehrar:_** sgp забанил этого человека, и это было замечено со стороны сообщества  
> **_rehrar:_** поскольку Monero не имеет привычки кого-то банить  
> **_rehrar:_** (забанен только на этом канале)  
> **_rehrar:_** обратная связь была услышана, и с тех пор этот бан был отменен, но sgp\_ обсудил со мной вопрос о возможности принятия кодекса поведения, в котором он может быть формализован, когда и по каким причинам мы можем забанить кого-либо в будущем  
> **_sarang:_** Есть ли веские аргументы против наличия разумного кодекса поведения?  
> **_oneiric\_:_** бан звучит немного опасно  
> **_rehrar:_** Здесь важно различать сообщество monero и рабочую группу сообщества Monero, поскольку это, очевидно, относится только к рабочей группе  
> **_oneiric\_:_** кто обеспечивает соблюдение coc?  
> **_midipoet:_** Я не уверен насчет формализации  
> **_sarang:_** IMO мы должны быть как можно менее сдержанными, когда есть прямые нападки на людей  
> **_oneiric\_:_** кто интерпретирует coc?  
> **_needmoney90:_** Sarang: У меня есть некоторые проблемы  
> **_rehrar:_** эта рабочая группа управляется sgp и мной  
> **_dsc\_:_** рабочая группа GUI не придерживается CoC  
> **_dsc\_:_** Если я могу ответить за нескольких людей, то это так  
> **_sarang:_** Почему нет?  
> **_oneiric\_:_** малая доля толерантности = немой человек  
> **_midipoet:_** Это просто дает точку пресичения для неудобных ситуаций, которые обычно имеют корни в чем-то ином, чем фактическое проявление человека  
> **_rehrar:_** Для разных рабочих групп совершенно нормально принимать разные правила  
> **_oneiric\_:_** sarang, это интернет...  
> **_sarang:_** И?  
> **_rehrar:_** oneiric\_: ответом на оба этих вопроса будет: sgp и я сам  
> **_oneiric\_:_** таким образом, это всего-навсего текст на экране, пока не будут предприняты реальные действия  
> **_sarang:_** Общественный парк - это общественное место, но вы не можете неоднократно устраивать свалку на траве и ожидать, что вас не попросят уйти из этого парка  
> **_dEBRUYNE:_** На мой взгляд, нам не нужен кодекс поведения, чтобы правильно что-то модерировать  
> **_rehrar:_** Я довольно нейтрален в отношении того, будет ли он принят или нет, но я не хотел бы видеть людей, которые вносят дисбаланс среди людей, которые вносят вклад, просто потому, что они могут сказать то, что они хотят, и сделать среду неблагоприятной для других участников  
> **_dEBRUYNE:_** Эвристика работает отлично  
> **_needmoney90:_** У меня есть серьезные опасения за любой кодекс поведения, который следит за поведением вне платформы. Это позволяет копаться в прошлых и личных жизнях людей, чтобы дискредитировать или осудить их  
> **_sarang:_** Меня интересует только поведение внутри самой платформы  
> **_midipoet:_** Там должно быть самую малость толерантности, но я хотел бы думать, что мы, как сообщество, можем регулировать это.  
> **_oneiric\_:_** Итак, вы становитесь арбитражем для членства в рабочей группе сообщества?  
> **_rehrar:_** я согласен с needmoney90, это будет относиться только к платформе, как я понимаю  
> **_needmoney90:_** Что такое PM?  
> **_sarang:_** midipoet: как регулировать?  
> **_needmoney90:_** IRC предлагает функцию игнорирования  
> **_rehrar:_** midipoet: это хорошая мысль, но она не работает с кем-то, кто намерен сеять хаос  
> **_sarang:_** Ненавижу эту идею  
> **_rehrar:_** oneiric\_: позвольте мне установить временные рамки для вас  
> **_midipoet:_** ну, более 90% из нас могут видеть, когда кто-то переступает черту. И мы должны сказать этому человеку, когда это происходит  
> **_rehrar:_** до rehrar не было рабочей группы сообщества.Именно тогда у меня появилась идея, и я обсудил это с sgp, и мы сделали это  
> **_needmoney90:_** Rehrar, на мой взгляд, нынешняя структура предлагаемого кодекса поведения слишком широка  
> **_rehrar:_** с тех пор он взял на себя большинство руководящих обязанностей, но без меня и него этого не было бы  
> **_needmoney90:_** По тем же причинам он и стал спорным для Linux  
> **_rehrar:_** Любой желающий может создать собственную рабочую группу сообщества  
> **_rehrar:_** needmoney90: поэтому я согласен на 100% с вашей точкой зрения  
> **_azy:_** есть пример сказанных слов, которые должны были причинить вред?  
> **_rehrar:_** о предлагаемом COC  
> **_midipoet:_** Если это не помогает, тогда следует приложить усилия, чтобы попытаться изменить поведение этого человека, особенно когда поведение исходит от члена сообщества  
> **_rehrar:_** midipoet, этот человек был предупрежден несколько раз  
> **_needmoney90:_** Если он будет принят, я бы хотел, чтобы он был урезан в отношении поведения вне платформы, включая личные сообщения.  
> **_needmoney90:_** Это моя самая главная проблема  
> **_rehrar:_** needmoney90: мы можем либо внести поправки в предложенный COC, чтобы ограничить полномочия, либо найти другой способ  
> **_oneiric\_:_** rehrar, я не оспариваю вашу руководящую должность, но это отличается от кодификации и узаконивания запрета людей на их мнение  
> **_dEBRUYNE:_**  но без меня и него этого не было бы <= Это, по моему мнению, не дает вам права принимать кодекс поведения без обсуждения  
> **_rehrar:_** needmoney90, это проблема, которую я разделяю с вами  
> **_rehrar:_** Я тоже думал, что это слишком поверхностно  
> **_dEBRUYNE:_**  либо найти другой способ <= или не искать вообще  
> **_dEBRUYNE:_** В прошлом все и так работало нормально  
> **_sarang:_** Идея, что люди вступают в группу, когда какие-то вещи выходят за рамки, является, честно говоря, немного BS  
> **_rehrar:_** ^  
> **_sarang:_** Я видел, как на людей нападали, и их заявления просто отметали  
> **_midipoet:_** rehrar: Я понимаю это. Но кто-нибудь пытался подойти к человеку и спросить, все ли с ним в порядке? Например, попытаться им помочь. Мне показалось, что человек был напряжен, зол, обижен и, честно говоря, нуждался в помощи и сочувствии  
> **_rehrar:_** хорошая мысль. Но это не работает на практике  
> **_oneiric\_:_** нападали? Каким образом, sarang?  
> **_midipoet:_** sarang: Я был на встрече, и люди бесцеремонно вмешались  
> **_sarang:_** Открытое оскорбление, запугивающие заявления о человеке и его семье и т.д.  
> **_rehrar:_** dEBRUYNE: Я понимаю вашу точку зрения, что рабочая группа сообщества Monero развивалась и без меня, и sgp, поэтому я также сочувствую тому факту, что текущая рабочая группа, вероятно, находится за пределами наших полномочий  
> **_oneiric\_:_** как "я буду называть вас оскорбительными словами" или "я буду клеветать и запугивать вас"?  
> **_sarang:_** Я тоже не вмешиваюсь и часто жалею об этом  
> **_rehrar:_** по крайней мере, мы не можем использовать власть, не ставя под угрозу что-либо  
> **_sarang:_** Кроме того, если я не могу определить, где находится та самая «линия», это не означает, что нет абсолютно неприемлемых вещей  
> **_oneiric\_:_** если вы имеете в виду anonimal и sgp, да, это было очень некрасиво  
> **_dEBRUYNE:_** Моя точка зрения состоит в том, что рабочая группа сообщества больше, чем просто вы двое, и, внезапно приняв определенный COC, вы, по существу, решаете это и за них тоже  
> **_rehrar:_** нет, не anonimal ;)  
> **_midipoet:_** Конечно. Никто здесь не оспаривает, что недопустимое поведение нельзя терпеть  
> **_midipoet:_** Это то, как это должно работать  
> **_sarang:_** Хорошо, но как выглядит это самое "не терпимо"  
> **_rehrar:_** хорошо, тогда вопрос к тем, кто не согласен с COC  
> **_rehrar:_** можете ли вы дать практический, ощутимый способ справиться с этими людьми и случаями?  
> **_el00ruobuob_[m]:_** dEBRUYNE, пока еще только обсуждается содержание и концепция COC, что не так?  
> **_dEBRUYNE:_** Это не обсуждалось  
> **_oneiric\_:_** поощрять людей или просто отключать / игнорировать их  
> **_dEBRUYNE:_** Это было быстро решено  
> **_learninandlurkin:_** Канал не может существовать без модераторов. Модераторы могут банить людей. COC выглядит как бесполезная абстракция на этом фоне. Если людям не нравится то, что происходит, они покинут сообщество независимо от того, оправдано ли то, что происходит  
> **_midipoet:_** личный контроль над ситуацией - один из методов  
> **_oneiric\_:_** свобода слова это совсем другое, чем свобода заставлять меня что-то слушать  
> **_el00ruobuob_[m]:_** цитируя сообщение Reddit «Мы все еще обсуждаем, как работать с апелляциями»  
> **_dEBRUYNE> <rehrar:_** можете ли вы дать практический, ощутимый способ справиться с этими людьми и случаями? <= Используйте эвристику, чтобы определить, что выходит за рамки, а что нет  
> **_needmoney90:_** Rehrar: Кодекс поведения в разрезе отдельных комнат - это прекрасное решение. Если поведение происходит вне платформы, его не следует контролировать - IRC имеет функцию /ignore  
> **_ErCiccione:_** Мне лично не нравится идея COC. Я не думаю, что нам нужен пример, чтобы дать полномочия, чтобы остановить абразивные ситуации.  
> **_dEBRUYNE:_** Кроме того, вы можете использовать функции игнорирования / отключения звука  
> **_needmoney90:_** Если случай поведения произошел в комнате, просто примените их, если это нарушает coc  
> **_msvb-mob:_** Что другие активные группы Freenode делают в таких случаях? есть ли шаблон, который работает хорошо?  
> **_dEBRUYNE:_** Мы не должны забывать, что именно этот COC вызвал огромную полемику в сообществе Linux  
> **_dEBRUYNE:_** msvb-mob: Почти все monero каналы используют эвристику  
> **_sarang:_** Попросить кого-нибудь просто «приглушить» звук и позволить всем остальным слушать эту чушь - это ужасный способ борьбы с данными ситуациями  
> **_ErCiccione:_** я не буду принимать COC для рабочей группы по локализации  
> **_needmoney90:_** Sarang: Я на самом деле голосую за кодекс поведения в разрезе комнат  
> **_azy:_** как насчет записи такого поведения?  
> **_dEBRUYNE> <el00ruobuob_[m]:_** цитируя сообщение c Reddit «Мы все еще обсуждаем, как работать с апелляциями». <= Обжалование решений, принятых в соответствии с COC  
> **_dEBRUYNE:_** Что означает, что COC уже был принят  
> **_sarang:_** needmoney90: Думаю, да  
> **_midipoet:_** sarang: если это произойдет в реальной жизни. Что люди будут делать? Поместить человека в другую комнату? Запретить ему появляться в этом районе?  
> **_el00ruobuob_[m]:_** да, понятно  
> **_el00ruobuob_[m]:_** извини, dEBRUYNE  
> **_oneiric\_:_** почему, если все остальное в относительно порядке  
> **_rehrar:_** если я могу быть настолько решительным, несмотря на все разговоры о «самоконтроле», «противостоянии друг другу» и даже больше, этого никогда не произойдет  
> **_el00ruobuob_[m]:_** я уже догоняю сам Reddit и COC...  
> **_sarang:_** midipoet: если вы создаете «свою атмосферу» и устраиваете там встречи, а кто-то приходит и мочится в ваш пунш и оскорбляет людей, вы просите их уйти  
> **_oneiric\_:_** разве вы можете быть судьей того, что одни считают мусором, а другие сокровищем?  
> **_rehrar:_** на практике - люди трусы, чтобы что-то сказать  
> **_rehrar:_** если их это не беспокоит  
> **_rehrar:_** это может быть другая дискуссия, если мы вступились друг за друга в прошлом  
> **_rehrar:_** но этого не произошло  
> **_midipoet:_** rehrar: это может произойти, если это было частью какого-либо кодекса поведения ;)  
> **_needmoney90:_** ^  
> **_needmoney90:_** Именно то, что я и предлагаю, но только для разреза в ключе платформы  
> **_rehrar:_** Итак, вот другой вопрос. Если бы рабочая группа сообщества Monero приняла COC, и люди не согласились, разве они не могли бы создать свою собственную рабочую группу, которая делает всё в точности наоборот?  
> **_midipoet:_** sarang: но это не мой дом и не твой. Она наша, общая и она публичная ко всему ранее сказанному  
> **_learninandlurkin:_** Это не так. Независимо от того, существует он или нет, вам все равно необходимо решить, доверяете ли вы людям, у которых есть банхаммер.  
> **_sarang:_** Вы не можете делать то, что вы хотите в общественных местах  
> **_sarang:_** Это точка баланса  
> **_ErCiccione:_** midipoet: это может произойти, если это было частью какого-либо кодекса поведения <– я так не думаю, люди так не работают  
> **_midipoet:_** sarang: но то, что приемлемо, обычно построено на законах  
> **_rehrar:_** ErCiccione: поэтому, если это происходит с применением COC или без его участи, но, как правило, никто ничего не делает  
> **_rehrar:_** Таким образом, это дает некоторую власть немногим, кто хоть что-то с этим сделает  
> **_rehrar:_** Что углубляется нас в глубины философии правительства  
> **_sarang:_** midipoet: конечно, но если это означает, что в этой ситуации вы можете быть полным мудаком, и это сойдет вам с рук, это не то сообщество, в котором я буду состоять  
> **_oneiric\_:_** sarang, там, где этот баланс нарушен изначально, трудно придерживаться правил и защитить людей от жестокого обращения, и обеспечить их право на свободу слова  
> **_sarang:_** Я бы без колебаний ушел  
> **_sarang:_** Свобода слова означает свободу от правительственных ограничений  
> **_sarang:_** Мы не правительство  
> **_sarang:_** Вам не гарантируется платформа  
> **_rehrar:_** dEBRUYNE: как бы то ни было, sgp и я прислушаемся к вашему совету и немного сдержимся  
> **_midipoet:_** получается или COC, или ты уходишь?  
> **_azy:_** Разве это не основано на том, что кто-то еще чувствует себя обиженным? Лично ты не мог бы расстроить меня с помощью текста  
> **_oneiric\_:_** Вы не поддерживаете идеал свободы слова?  
> **_rehrar:_** Мы были немного поспешными с выводами, чтобы не слушать отзывы сообщества.  
> **_ErCiccione:_** rehrar: Точно, но я не думаю, что COC необходим, кто модерирует комнату и несет ответственность за сохранение космического равентства  
> **_sarang:_** Свобода выражения не является гарантией  
> **_rehrar:_** ErCiccione: и как модераторы должны сделать это?  
> **_midipoet:_** Никто не оспаривает, что поведение должно быть уважительным  
> **_rehrar:_** Через бан  
> **_oneiric\_:_** однако это своего рода гарантия от цензуры  
> **_sarang:_** Если бы некоторые из ситуаций, которые я видел в других комнатах, произошли в -lab, было бы одно предупреждение, а затем запрет, без каких-либо вопросов и пояснений  
> **_rehrar:_** И наличие CoC означает, что у нас есть правила для того, кого забанить и за что  
> **_midipoet:_** Но заставлять просто молчать… Это то, что в действительности причиняет боль / смущает / злит людей  
> **_sarang:_** oneiric\_: мы не правительство  
> **_ErCiccione:_** rehrar: Вы можете давать предупреждения или в конечном итоге забанить пользователя (да, я думаю, что бан - это хорошее решение в экстремальных ситуациях)  
> **_rehrar:_** на самом деле COC во многом является защитой для самих людей от других людей  
> **_midipoet:_** За печатью стоят люди. Если они пытаются навредить кому-то, они, как правило, вредят только себе  
> **_sarang:_** midipoet: Мне плевать, насколько кто-то зол или расстроен. Быть мудаком из-за этого - это объяснение, а не оправдание  
> **_rehrar:_** например, человек был забанен для отправки сообщений в личку для всего сообщества Monero  
> **_oneiric\_:_** sarang, но мы же дружественное к личной жизни и свободе сообщество, разве нет?  
> **_rehrar:_** но если у нас есть CoC, который говорит, что вас могут забанить только за угрозы на платформе, то это предотвратит такие случаи  
> **_oneiric\_:_** rehrar, это препятствует тому, чтобы быть оправданным каким-либо способом  
> **_midipoet:_** Да, верно  
> **_learninandlurkin:_** Может ли быть выполнено отключение на временной основе, посредством чего пользователь получает уведомление о нарушении? То есть, если вы проигнорировали предупреждение или два,вы получите сообщение «мы отключили вас от возможности писать сообщения на 24 часа»  
> **_rehrar:_** Важно помнить, что это глубокая, детальная и потенциально горячая дискуссия, в которой люди придерживаются разных мнений.  
> **_rehrar:_** Даже если вы «противник» одной или другой точки зрения, в конечном итоге мы все говорим о том, как сделать рабочую группу сообщества Monero (и вообще) лучше  
> **_oneiric\_:_** зачем создавать все эти условности, если сообщество, стоящее у руля, становится тиранами?  
> **_rehrar:_** у нас просто разные взгляды, как это реализовать  
> **_dsc\_:_** oneiric\_ :)  
> **_rehrar:_** oneiric\_: это только одна рабочая группа, которая принимает решение о более формализованной структуре руководства  
> **_rehrar:_** или это не сообщество  
> **_sarang:_** существует и другая тирания с возможностью контролировать людей или комнату с помощью недобросовестного поведения  
> **_rehrar:_** и существует тирания тех, кто может делать и говорить, что захочет  
> **_rehrar:_** без принятия консенсуса  
> **_rehrar:_** если кто-то, кто не вносит ничего положительно, а наоборот, разрушителен и аморален своим поведением, ему определенно стоит уйти  
> **_rehrar:_** мы многое потеряли и ничего не приобрели взамен, оставив злодея с нами  
> **_oneiric\_:_** это понятно, действительно оскорбительное и токсичное поведение должны быть сведены к минимуму.  
> **_rehrar:_** в то время как, если произойдет обратное, мы просто забаним злоумышленника и ничего не потеряем  
> **_oneiric\_:_** свобода слова не означает жизнь без последствий  
> **_oneiric\_:_** свободно говорить и не страдать от последствий за свои слова  
> **_azy:_** Почему бы не проголосовать по каждому случаю?  
> **_sarang:_** путь в DoS комнату  
> **_rehrar:_** Needmoney90, возможно, есть некий компромисс для CoC, который является очень ограничительным, особенно для поведения внутри платформы  
> **_oneiric\_:_** Я говорю о том, насколько серьезны последствия, и кто имеет полномочия на их устранение.  
> **_learninandlurkin:_** Ну, люди не будут ждать 100% явки участников, прежде чем они забанят спамера  
> **_midipoet:_** Мне просто не нравится идея формализованной COC и формализованного совета по обзору случаев COC  
> **_midipoet:_** Monero, в моём понимании, должен был отойти от этой формализации, командования и контроля  
> **_rehrar:_** Боже милостивый, вы такие «люди»...  
> **_rehrar:_** monero все еще уходит от формализации  
> **_needmoney90:_** Midipoet - это не панель  
> **_needmoney90:_** Это просто правила, которые применяют администраторы  
> **_rehrar:_** в то время как рабочие группы делают что-то совсем иное  
> **_learninandlurkin:_** Я не понимаю, как будет выглядеть "панель" или сам "процесс", когда на самом деле есть только два чувака, которые занимаются модераторством  
> **_needmoney90:_** Пояснения для людей в комнатах  
> **_midipoet:_** Хорошо, что если кто-то захочет подать апелляцию?  
> **_midipoet:_** Что они делают?  
> **_ErCiccione:_** Чем больше будет проект, тем больше ему понадобится аргументов midipoet, но в этой ситуации я согласен с вами  
> **_needmoney90:_** Так же как вы обжалуете большинство обычных банов - обращение к другим участника или модераторам сообщества  
> **_needmoney90:_** Существует множество модераторов на разных платформах, никто не контролирует их  
> **_ErCiccione:_** <learninandlurkin: +1  
> **_midipoet:_** а что если один из модераторов был человеком, которого ты оскорбил?  
> **_azy:_** что мешает заблокированному пользователю просто вернуться с другим ip и ником?  
> **_midipoet:_** Есть два модератора  
> **_midipoet:_** Шансы невелики  
> **_el00ruobuob_[m]:_** "Свобода одного человека заканчивается там, где начинается свобода другого." Каждый волен не подвергаться оскорблениям или преследованиям  
> **_ErCiccione:_** Я думаю, мы обсуждаем проблему, которой не существует  
> **_oneiric\_:_** человек не свободен, чтобы его не оскорбляли  
> **_learninandlurkin:_ **CoC в действительности будет служить только оправданием, а не фактическим механизмом  
> **_rehrar:_** ErCiccione: очевидно, существует. То, что вы не были оскорблены, не означает, что это не случится позже  
> **_midipoet:_** Таким образом, модераторы на разных платформах принимают решения относительно CoC на основе одной отдельной платформы?  
> **_needmoney90:_** https://en.m.wikipedia.org/wiki/Paradox_of_tolerance  
> **_needmoney90:_** материалы для чтения  
> **_dEBRUYNE> <midipoet:_**  Мне просто не нравится идея формализованной COC и формализованного совета по обзору случаев COC <= Мне тоже. Нам не нужен COC, чтобы модерировать комнату  
> **_learninandlurkin:_** И если модераторы делают что-то, что, по мнению сообщества, нуждается в обосновании, они могут сделать это со своими аргументами и без помощи CoC  
> **_ErCiccione:_** rehrar: Вы неправильно поняли, я говорю о "бюрократизации" Monero.  
> **_sarang:_** если произойдёт похожая ситуация с Anonimal или notmike, и не будет какого-то определенного действия со стороны участников, я без колебаний выйду из этой комнаты  
> **_sarang:_** Я бы не стал участвовать в таком сообществе, которое позволяет так относиться к его членам  
> **_sarang:_** Дальше вы можете делать все, что хотите  
> **_rehrar:_** А, ладно  
> **_rehrar:_** ^ потеряли много, ничего не получили  
> **_rehrar:_** у некоторых из нас просто нет времени на всякую ерунду  
> **_rehrar:_** у нас есть другие дела  
> **_oneiric\_:_** sarang: такие действия я поддерживаю на все 100%  
> **_rehrar:_** и тогда страдают те, кто остался в комнате, oneiric\_  
> **_rehrar:_** коллективный IQ и качество обсуждений будет падать каждый раз  
> **_dEBRUYNE> <rehrar:_**  у некоторых из нас просто нет времени на всякую ерунду <= Вы все еще можете выдать временный бан, если кто-то плохо себя ведет  
> **_oneiric\_:_** если он действительно сильно деградирует, то этот человек наносит реальный вред и должен быть удален  
> **_dEBRUYNE:_** мы говорим, что вам не нужен кодекс поведения для этого  
> **_sarang:_** Хорошо  
> **_rehrar:_** Хорошо, так и скажем, мы не принимаем CoC  
> **_rehrar:_** а если кто-то срывается, модераторы могут его забанить в комнате  
> **_ErCiccione:_** dEBRUYNE: +1  
> **_learninandlurkin:_** Если люди поднимают шум и делают какой-то пост где-то о "цензуре" в сообществе Monero, читателям этого поста будет все равно, был ли там CoC  
> **_rehrar:_** тогда люди будут расстроены тем, что у них нет процесса для восстановления репутации  
> **_rehrar:_** это именно то, что произошло в прошлый раз  
> **_dEBRUYNE:_** потому что sgp забанил его на неопределенный срок  
> **_rehrar:_** хорошо, как определять, как долго будет действовать бан?  
> **_dEBRUYNE:_** Способ правильно справиться с такой ситуацией -> временный бан на несколько дней  
> **_rehrar:_** Как определять дни?  
> **_ErCiccione:_** Я согласен, что временный запрет решит любые возможные споры  
> **_dEBRUYNE:_** для второго раза, бан на x+x дней  
> **_rehrar:_** что определяет эти дни?  
> **_dEBRUYNE:_** Использовать эвристику  
> **_midipoet:_** Но что мешает им просто войти под другим именем?  
> **_dEBRUYNE:_** Временно, это может быть несколько дней  
> **_dEBRUYNE:_** Второе преступление может быть наказано сроком на 1-2 недели  
> **_sarang:_** midipoet: ничего  
> **_dEBRUYNE:_** Третье правонарушение уже может быть постоянным баном  
> **_rehrar:_** Самое смешное, что отсутствие CoC фактически развязывает руки модераторам  
> **_midipoet:_** Так это как "шлепнуть крота"?  
> **_sarang:_** да  
> **_rehrar:_** вы в говорите, что sgp и я можем банить, как мы считаем нужным, используя эвристику  
> **_dEBRUYNE:_** Вы легко заметите, если кто-то вернулся под другим ником  
> **_sarang:_** Как вы думаете, что чувствуют новые последователи Monero? Ударяем по их личной жизни и их правам? Нет, мы просто заботимся о всех пользователях без исключения  
> **_rehrar:_** в то время как с CoC, вы можете указать на это и сказать: "Эй, вы, ребята, действуете в разрез с COC"  
> **_midipoet:_** dEBRUYNE: уже пишет COC на лету  
> **_oneiric\_:_** rehrar: ваша оплошность в том, что сообщество отмахнулось от решения в прошлый раз  
> **_rehrar:_** справедливо  
> **_rehrar:_** хорошо  
> **_rehrar:_** спасибо всем за участие в этой дискуссии  
> **_oneiric\_:_** апеллируя к организации, если вы чувствуете себя обиженным и несправедливо наказанным, вы можете выиграть это дело только в суде общественного мнения  
> **_rehrar:_** Я точно знаю, что я не идеален. Отнюдь. И у меня не всегда лучшие идеи.  
> **_rehrar:_** Итак, мы рассмотрим все обсуждения и учтем точки зрения, и подумаем, каким будет следующий шаг  
> **_oneiric\_:_** если они нарушили coc, зачем заботиться об апелляциях?  
> **_midipoet:_** могу ли я быть в апелляционном совете  
> **_sarang:_** По словам Джона Мулани: "потому что я часто ошибаюсь"  
> **_midipoet:_** Первая консультация бесплатна  
> **_midipoet:_** Я буду взимать плату после решения вашего вопроса ;)  
> **_dEBRUYNE:_** Как я уже говорил, этот материал вызвал огромные споры в сообществе Linux  
> **_rehrar:_** большое спасибо, dEBRUYNE, sarang, oneiric\_, learninandlurkin, needmoney90, ErCiccione и el00ruobuob_[m] за участие  
> **_needmoney90:_** DEBRUYNE, в общем, они говорят о COC  
> **_needmoney90:_** Не о CCCC  
> **_needmoney90:_** Это большая разница  
> **_rehrar:_** ^  
> **_dEBRUYNE:_**  sgp и rehrar решили принять cccc для рабочей группы сообщества  
> **_rehrar:_** Даже если CoC был очень прост, как то, что сделал dEBRUYNE :p  
> **_needmoney90:_** CCCC является спорным выбором, но не все coc являются спорными  
> **_needmoney90:_** dEBRUYNE: они уже повернули всё вспять  
> **_needmoney90:_** И даже в обсуждении стерилизации отдельных, спорных частей  
> **_rehrar:_** Если мы вернемся с гораздо более беспристрастным и ограниченным CoC, можем ли мы обсудить это на будущей встрече?  
> **_sarang:_** Да, пожалуйста  
> **_rehrar:_** используя то, что dEBRUYNE предложил в качестве основы  
> **_rehrar:_** политика трех забастовок  
> **_dEBRUYNE:_** довольно очевидно, что многие люди придерживаются мнения, что coc вообще не нужен  
> **_needmoney90:_** Да, я рад обсудить достоинства и недостатки любого предлагаемого СОС  
> **_rehrar:_** понятно  
> **_learninandlurkin:_** Как насчет: любой, кто забанен, получает модератора и может создать свой собственный канал, как, например, "monero-community (n)", и это сообщество может существовать самостоятельно и обособлено  
> **_needmoney90:_** Панель в разделе /r/Monero уже является coc  
> **_needmoney90:_** Это для примера  
> **_rehrar:_** и также очевидно, что многие люди имеют противоположное мнение, чем у dEBRUYNE  
> **_needmoney90:_** Я против отсутствия каких-либо правил  
> **_rehrar:_** поэтому, если мы ничего не делаем, мы можем упасть очень низко...  
> **_dEBRUYNE:_** Если нет консенсуса, обычно придерживаются статуса-кво, а не COC  
> **_needmoney90:_** У нас есть один  
> **_rehrar:_** даже бездействие - это решение  
> **_needmoney90:_** Сказать, что у нас нет coc, и вы просто игнорируете наши любые правила  
> **_rehrar:_** это уже работа для блокчейна  
> **_rehrar:_** но эта рабочая группа не является блокчейном  
> **_midipoet:_** Ну тогда у нас есть один универсальный COC  
> **_dEBRUYNE:_** needmoney90: это сильно отличается от общепринятого COC  
> **_rehrar:_** В любом случае мы уже давно должны были закончить, поэтому любой, кто хочет присоединиться к осуждению, пожалуйста, не стесняйтесь, мы ждем вас на следующей встречи. Встреча официально окончена.

_[Cсылка на предыдущую встречу](https://xmr.ru/threads/792/) рабочих групп сообщества Monero от 2019-01-21_  

---

_Источник: [Logs for the Community Meeting Held on 2019-02-02](https://ww.getmonero.org/2019/02/02/logs-for-the-Community-meeting-held-on-2019-02-02.html)  
Перевод: [Unholy](https://xmr.ru/members/754/)  
Редактирование: [Mr. Pickles](https://xmr.ru/members/50/) (@v1docq47)  
Коррекция: [Kukima](https://xmr.ru/members/138/)_