---  
title: "Журнал встречи рабочей группы Kovri от 2019-01-21​"  
date: 2019-01-21  
id: 1  
draft: false  
categories: [logs, kovri]  
---  
  

> _**anonimal:**_ да-да, ребята, это будет встреча kovri  
> _**rehrar:**_ разве это не встреча… хрустящих хлопьев Криспи Крим?  
> _**serhack:**_ Hi!  
> _**sgp:**_ hello!  
> _**oneiric:**_ hi there  
> _**hyc:**_ hey  
> _**jtgrassie:**_ hola  
> _**kovri-slack: <sean>**_ Hi  
> _**zlatinb:**_ hi  
> _**sarang:**_ Hi  
> _**ErCiccione:**_ Hi  
> _**anonimal:**_ Если кто-то желает поговорить со мной о новом FFS и Sekreta, пожалуйста, свяжитесь со мной позже, не используйте для этого встречу kovri  
> _**anonimal:**_ Слово тебе, ErCiccione  
> _**ErCiccione:**_ Приветствую всех. Я попросил собрать эту встречу, потому что думаю, что нам действительно нужно понимать и знать, в каком именно состоянии находится kovri, и, исходя из этой информации, строить планы на будущее. В воздухе много путаницы, и я надеюсь, что эта встреча привнесет немного ясности.  
> _**ErCiccione:**_ Прежде всего, давайте с уважением относиться к друг другу и избегать нападок в чей либо адрес. Мы здесь стараемся разрешить ситуацию, а не создать предпосылки для новой  
> _**ErCiccione:**_ Я приглашаю вас всех взглянуть на повестку сегодняшней встречи, которую sgp любезно разместил для нас: https://github.com/monero-project/meta/issues/300  
> _**anonimal:**_ хочу напомнить вам, что это встреча kovri, а не рабочих групп monero  
> _**anonimal:**_ Если кто-то из сообщества Monero хочет обсудить kovri, используйте канал Monero  
> _**jtgrassie:**_ разве каналы не кросс-серверные?  
> _**ErCiccione:**_ Эта встреча связана с будущим Kovri, я думаю, что необходимо также учитывать и другие мнения  
> _**oneiric:**_ sean: не могли бы вы поделиться ссылкой?  
> _**ErCiccione:**_ Итак, давайте вернемся к нашим проблемам. Я хотел бы прояснить отношения между Monero и Kovri на данном этапе, потому что мнение anonimal состоит в том, что только участники, которые финансировали его предложение, имеют право голосовать о его FFS, поэтому я думаю, что нам нужно разъяснения от основной команды. Как и что будет решаться по этому поводу? Потому что Smooth уже высказал свое мнение о данном инциденте: https://www.reddit.com/r/Monero/comments/acgr0q/anominal_s  
> _**ErCiccione:**_ tatement_on_secreta_and_kovri/ed9xc4q/  
> _**anonimal:**_ Это не только мое мнение, факт  
> _**ErCiccione:**_ Я думаю, что это первый шаг, который вам необходимо сделать, прежде чем что-то думать и решать о судьбе Kovri  
> _**rehrar:**_ не обязательно  
> _**sgp:**_ anonimal: smooth четко заявил, что это будет решать основная команда, а не спонсоры  
> _**rehrar:**_ Я думаю, что у людей есть непонимание того, как именно работает FFS.  
> _**anonimal:**_ слишком сложно для условного депонирования  
> _**oneiric:**_ эффект...  
> _**rehrar:**_ Спонсоры поручают свои деньги основной команде. Остальное зависит уже от основной команды.  
> _**rehrar:**_ по крайней мере, я могу оценить это по заявлениям от smooth, pony и остального состава  
> _**anonimal:**_ Это по какому закону?  
> _**oneiric:**_ организуйте еще одну встречу для этого, пожалуйста  
> _**anonimal:**_ Да, серьезно  
> _**rehrar:**_ Я также согласен, что это тема для другой встречи  
> _**rehrar:**_ ErCiccione: мы можем предположить, что между Kovri и Monero не будет никаких дружеских отношений?  
> _**rehrar:**_ ради этой встречи  
> _**sgp:**_ Да, я отредактировал все комментарии в теме FFS из вопроса о собрании  
> _**rehrar:**_ на этих условиях, мы можем полагать, что эта встреча посвящена только kovri  
> _**ErCiccione:**_ Всё верно, rehrar  
> _**oneiric:**_ Еще раз всем спасибо, у нас может быть запланирована еще одна отдельная встреча для обсуждения FFS  
> _**kovri-slack: <sean>**_ Согласовано, oneiric  
> _**ArticMine:**_ Hi! Извините, опоздал  
> _**anonimal:**_ Я абсолютно противен многим участникам сообщества, которые потратили больше времени на то, чтобы посчитать, сколько средств я получил от FFS, чем фактически помогая проекту kovri  
> _**ErCiccione:**_ Итак, есть много идей о том, как улучшить и помочь Kovri, я думаю, что Oneiric и endogenic есть, что сказать по этому поводу  
> _**anonimal:**_ Что еще важнее, прочтите моё заявление. Никто не говорил, что я не буду работать и не завершу предложение, как планировалось ранее  
> _**kovri-slack: <sean>**_ Я считаю, что вопросы для этой встречи следует распределить следующим образом: 1) каково текущее состояние kovri, 2) что необходимо для завершения полностью функционирующей версии, 3) какие альтернативные пути или ответвления мы могли бы предложить в качестве альтернативы?  
> _**rehrar:**_ ^  
> _**sgp:**_ Да, sean, поддерживаю :)  
> _**ErCiccione:**_ поддерживаю, sean  
> _**rehrar:**_ если мы будем следовать этой повестке дня, я хотел бы услышать от текущих участников проекта (которые знают состояние проекта) ответ на первый вопрос  
> _**ErCiccione:**_ Anonimal, вы хотите что-то сказать по первому пункту? Или мы можем перейти сразу к идеям oneiric?  
> _needmoney90 [sid289137@gateway/web/irccloud.com/x-zdruthyxfjkkpnnh] вошел в комнату.  
> **rehrar:**_ На странице github MoroccanMalinois обнародовал свое мнение (хотя и в отношении Monero)  
> _**rehrar:**_ по его словам, это всё ради Kovri  
> _**rehrar:**_ https://github.com/monero-project/meta/issues/300#issuecomment-456056245  
> _**sgp:**_ Отзыв MoroccanMallinois  
> _**anonimal:**_ Текущее состояние: я предоставил Sean доступ к репозиторию около 1,5 месяцев назад, чтобы объединить накопившиеся PR, пока я работал над задачами для Monero. Было ли у него время всё это объединить, я не знаю.  
> _**sgp:**_ мои извинения ^  
> _**anonimal:**_ Отвлекался, ждал ответа от своих спонсоров, теперь я здесь  
> _**sgp:**_ MoroccanMallinois считает, что i2pd, находится в более отточенном состоянии. Я хотел бы услышать, мнение других участников Kovri по поводу текущего проекта  
> _**anonimal:**_ У i2pd было несколько релизов. Было много выявлено много «уязвимостей нулевого дня». И MoroccanMalinois не является авторитетом в развитии анонимности  
> _**anonimal:**_ люди, почему вы, так одержимы i2p?  
> _**anonimal:**_ Я знаю, что частично опережаю события в жизни, но всё же, черт возьми...  
> _**rehrar:**_ anonimal: это же встреча kovri, нет? а как известно, kovri это голые кости реализации маршрутизатора i2p на C++  
> _**rehrar:**_ вот почему мы обсуждаем i2p  
> _**anonimal:**_ Нет, мы обсуждаем интеграцию monero  
> _**jtgrassie:**_ Вероятно, потому, что Kovri должен быть реализацией i2p  
> _**sgp:**_ Мы просто используем его, чтобы помочь оценить относительную полноту Kovri  
> _**MoroccanMalinois:**_ lol! Мне не нужно быть авторитетом...  
> _**anonimal:**_ Потому, что La Justina и ее веселая банда с reddit считают, что это действительно важно, поэтому теперь мы поговорим о monero  
> _**endogenic:**_ возможно, нам следует избегать «аргументов от авторитета» и говорить на основе заданных вопросов?  
> _**rehrar:**_ хорошо, тогда позвольте мне прояснить цель этой встречи еще раз  
> _**anonimal:**_ MoroccanMalinois: на самом деле, нужно. Попробуйте обратиться к врачу, у которого нет лицензии, посмотрите, как это работает  
> _**rehrar:**_ Мы не говорим сегодня о Monero. Мы разговариваем о kovri, и будем ли мы доверять ему в интеграции  
> _**anonimal:**_ Это звучит как беспокойства на встрече разработчиков  
> _**rehrar:**_ Можно ли доверить kovri интеграцию в приложение (где вариант да, включает в себя доверие как к i2p и устранение всех вытекающих недостатков)  
> _**anonimal:**_ Не следует доверять ни одной системе при интеграции в какое-либо приложение. Из-за этого мнения, я придумал Sekreta.  
> _**anonimal:**_ Теперь же мне приходится иметь дело с кучкой клубных свингеров, которые отказываются участвовать в реальных технических дискуссиях...  
> _**anonimal:**_ Итак, сообственно, ответ на 1)  
> _**anonimal:**_ Текущее состояние = все, что вы в него сами вложили. Это проект с открытым исходным кодом.  
> _**sarang:**_ Я напишу это ровно один раз, чтобы сказать, что я не занимаю чью-то сторону в этом конфликте, но если у вас будут какие-то вопросы, или я смогу дать вам пояснение, обращайтесь  
> _**anonimal:**_ Невежество - это блаженство  
> _**oneiric:**_ У kovri в его текущем состоянии есть ряд ошибок и проблем с дизайном, некоторые из которых, как я понял, происходят из i2pd  
> _**moneromooo:**_ Если вы продолжаете оскорблять, люди начнут оскорблять вас  
> _**oneiric:**_ команда i2pd живет с таким принципом для улучшения функционала kovri  
> _**anonimal:**_ oneiric, давайте вы оставите разработку kovri мне или кому-то из моей команды? И продолжите заниматься monero  
> _**anonimal:**_ Ответ на вопрос 2) он полностью функционирует, в чем вопрос?  
> _**anonimal:**_ Ответ 3) Какие альтернативы? Что ты имеешь в виду?  
> _**oneiric:**_ они хотят видеть знак качества?  
> _ferretinjapan [ferretinja@gateway/vpn/privateinternetaccess/ferretinjapan] вошел в комнату  
> **sgp:**_ Вопрос 1: насколько хорошо Kovri соответствует текущим требованиям маршрутизатора i2p C++, независимо от вашего мнения об этом  
> _**rehrar:**_ oneiric: оправдывает ли количество ошибок и проблем с дизайном, унаследованных от i2pd, полный запуск с нуля?  
> _**rehrar:**_ хорошо, подождите- подождите... Позвольте уточнить еще одну вещь об этой встрече, в противном случае мы будем просто топтаться на одном месте  
> _**oneiric:**_ rehrar: да, делает, но я не первый, кто повторяет, что impl с нуля имеет больше шансов стать встроенным маршрутизатором  
> _**jtgrassie:**_ Из readme "свободная, децентрализованная, анонимная технология, основанная на открытых спецификациях I2P"  
> _**anonimal:**_ Это полностью работающий маршрутизатор i2p c++. Он соответствует всем требования. Кто-нибудь из вас действительно обратил внимание на разговор о kovri, который состоялся на defcon?  
> _**rehrar:**_ Здесь есть много людей из Monero, и да, здесь есть очень много людей без опыта работы с сетями и анонимайзерами. Им не обязательно здесь что-то говорить, они пришли, чтобы узнать о состоянии проекта  
> _**anonimal:**_ Я буквально продемонстрировал доказательство концепции, что kovri функционирует как i2p-маршрутизатор. Как это вообще возможно?  
> _**rehrar:**_ это действительно всё еще представляет интерес для Monero, если сообщество считает, что kovri все еще стоит делать, и они потенциально заинтересованы в выделении большего финансирования (в зависимости от обстоятельств и текущего технического состояния проекта)  
> _**anonimal:**_ ответ на вопрос 2) rehrar, если это и будет сделано, это должно быть сделано на стороне  
> _**rehrar:**_ полагаю, эта встреча даст ответы на большинство вопросов, давайте будем относиться с уважением друг к другу  
> _**anonimal:**_ Итак, позвольте мне предоставить вам графики, потому что я варюсь в этом чане дольше, чем кто-либо другой, присутствующий на собрании. Это важно, потому что, чтобы понять будущее, нужно понять прошлое.  
> _**anonimal:**_ Если бы я мог все просто сказать, но мне придется печатать. Будьте благосклонным, мне понадобится пара минут  
> _**oneiric:**_ я думаю, что мы должны посвящать kovri больше времени, уделяя внимание исправлению ошибок и работе над кодом  
> _**ErCiccione:**_ anonimal: давайте просто не будем использовать провокационный тон... Я думаю, что напряжение уже достаточно высоко  
> Если считать, что сейчас kovri "полностью функционирует", то 2 года назад она точно так же "полностью функционировала"...  
> _**hyc:**_ Кстати, ко времени Defcon Kovri объявил о выпуске альфа-версии. Это подразумевает множество вытекающих отсюда проблем, которые необходимо устранить в последующем бета-релизе  
> _**rehrar:**_ MoroccanMalinois: изменилось ли что-нибудь в содержании (в отношении кода) с момента альфа-релиза?  
> _**rehrar:**_ на данный момент мне все равно, были это хорошие изменения или плохие. Я просто прокручиваю коммиты и вижу, как мало работы с того момента было с кодом  
> _**rehrar:**_ oneiric и anonimal, можете присоединиться к ответу  
> _**MoroccanMalinois:**_ rehrar, скорее, это субъективный вопрос :)  
> _**endogenic:**_ Я не согласен с MoroccanMalinois  
> _**jtgrassie:**_ ^  
> _**sgp:**_ Что изменилось с момента выпуска альфа-версии?  
> _**oneiric:**_ rehrar: у меня есть коммиты, которые были открыты в течение последних месяцев  
> _**oneiric:**_ с нового года ведется работа над ntcp2  
> _**ErCiccione:**_ пока anonimal пишет, может ли sean поделиться ситуацией с репозиторием? Я тоже заметил, что многие PR не были объединены в течение длительного времени  
> _**kovri-slack: <sean>**_ Да, PRs расположены здесь: https://gitlab.com/kovri-project/kovri/merge_requests  
> _**ErCiccione:**_ я говорю также и о kovri-docs и kovri-site  
> _**kovri-slack: <sean>**_ Мы не завершили много слияний с момента переезда на gitlab. Они в основном были мелкими обновлениями для электронной почты и т.д.  
> _**jtgrassie:**_ https://gitlab.com/kovri-project/kovri/compare/v0.1.0-alpha...master  
> _**sgp:**_ sean, переход на GitLab был примерно в сентябре, верно?  
> _**jtgrassie:**_ Это все различия между альфа-версией и мастер веткой?  
> _**kovri-slack: <sean>**_ Я не применял слияния, так как они обычно требуют перебазирования или имеют проблемы с авторизацией для нового пользователя, которому предоставляются полномочия на слияние  
> _**kovri-slack: <sean>**_ Моя цель состояла в том, чтобы дождаться, когда мы все соберем воедино, и будем готовы сделать чистое и обдуманное объединение всех PR  
> _**sgp:**_ jtgrassie: большинство коммитов связаны с ведением "домашнего хозяйства"  
> _**ErCiccione:**_ почему это не было адресовано в адрес sean? У меня все еще есть пункт kovri в моём FFS, также есть много переводов, которые ожидающих слияния. Огромное количество времени переводчиков было потрачено на это  
> _**kovri-slack: <sean>**_ Это почти все тесты, IIRC  
> _**jtgrassie:**_ Да. Это то, что было сделано со времен альфы (не считая PR, которые не вошли)  
> _**jtgrassie:**_ Не очень много...  
> _**anonimal:**_ jtgrassie: ты смотришь только изменения в репозитории и расцениваешь это как основную работу. Как я уже говорил вам, наверное, тысячу раз, я также занимался преподаванием и курсами; что заняло большую часть моего времени.  
> _**anonimal:**_ здесь:  
> _**jtgrassie:**_ Я всего отвечал на вопрос "Что изменилось с момента выпуска альфа-версии?"  
> _**anonimal:**_ И я отвечаю, разъясняя, что изменилось. И если кто-нибудь блядь на самом деле бы прочитал мою FFS от начала до конца, вы бы увидели, насколько ясно я задокументировал, что выполнено.  
> _***anonimal размещает ссылку  
> **jtgrassie:**_ Я думал, что мы не обсуждаем FFS  
> _**jtgrassie:**_ Просто состояние Kovri  
> _**hyc:**_ если он размещает свои отчеты о состоянии в теме FFS, это идёт в зачёт  
> _**oneiric:**_ вообще... так и должно быть по умолчанию...  
> _**jtgrassie:**_ ok  
> _eamonnw [eamonnw@faeroes.sdf.org] вошел в комнату  
> **anonimal:**_ https://paste.debian.net/plain/1061784  
> _**sgp:**_ anonimal, я ценю твой график, и что ты его придерживаешься, но он не очень полезен для сегодняшнего обсуждения  
> _**anonimal:**_ Это очень полезно. Вы знаете, что также было бы полезно обсудить? Ваши семейные связи с разведкой США  
> _**anonimal:**_ Я имею в виду, у вас есть тесные связи с разведкой США, не так ли?  
> _**anonimal:**_ Ведь это влияет на kovri и всеобщую анонимность  
> _**endogenic:**_ sgp: могу ли я предложить конкретно указать на проблему?  
> _**endogenic:**_ и я бы просто проигнорировал ответ  
> _**sgp:**_ anonimal: Я думаю, что совершенно неуместно обсуждать род деятельности моей семьи  
> _**ErCiccione:**_ Давайте просто будем двигаться вперед, пожалуйста. Есть идеи и мысли о будущем Kovri. Кто-нибудь хочет поделиться своими мыслями?  
> _**anonimal:**_ sgp: хорошая попытка! но заметьте, это вы уклоняетесь больше, чем отвечаете  
> _**ErCiccione:**_ anonimal: пожалуйста, никаких личных нападок, эта встреча становится какой-то шуткой  
> _**jtgrassie:**_ Я пришел к этому слишком поздно... (извините, у меня просто не было времени в 2015/2016!)  
> _**endogenic:**_ ErCiccione: просто игнорируйте его  
> _**anonimal:**_ endogenic: Вы тоже хотите рассказать о своих плохих практиках?  
> _**anonimal:**_ 1) люди, что вы вообще здесь делаете?  
> _**sarang:**_ Понятно, нормально общаться с людьми здесь не хотят. Я выхожу  
> _**rehrar:**_ нет, вообще-то я верю, что с этой новой информацией мы сможем хотя бы завершить эту встречу  
> _**hyc:**_ мы уже 47 минут здесь  
> _***MoroccanMalinois предлагает посетить https://gitlab.com/kovri-project/kovri/issues/1000  
> **oneiric:**_ Да. Monero может работать с тем, кого считают нужным, будь то bugfixed kovri или zero-i2p и т.д. Давайте построим из kovri в самый крутой, минималистичный маршрутизатор i2p, как вам идея?  
> _**rehrar:**_ мы не можем провести продуктивную встречу о Kovri  
> _**hyc:**_ Какой вообще результат мы можем ожидать от этой встречи?  
> _**endogenic:**_ rehrar, уверен, что можем  
> _**rehrar:**_ hyc, на данный момент ничего мы не можем  
> _**anonimal:**_ Ни у кого нет реальных вопросов на данный момент  
> _**anonimal:**_ Я представил вам решение для Monero  
> _**rehrar:**_ будет организована дополнительная встреча в #monero-community, где я буду обсуждать материал FFS и свое мнение о нем  
> _**anonimal:**_ Действительно актуальный вопрос... И чем же он связан с kovri?  
> _**MoroccanMalinois:**_ Есть новости о https://gitlab.com/kovri-project/kovri/issues/1000 ?  
> _**moneromooo:**_ У меня есть. Вы собираетесь работать только над kovri или одновременно еще над sekreta?  
> _**oneiric:**_ есть ли вообще смысл пытаться спасти kovri, или его и дальше будут торпедировать?  
> _**endogenic:**_ oneiric: это зависит от нас  
> _**anonimal:**_ MoroccanMalinois: частично, если вы читаете недавнюю проблему в monero i2p, я даю вам крайней мере одну причину для разветвления  
> _**anonimal:**_ endogenic: "вас"?  
> _**anonimal:**_ Вообще-то это не твой проект. Но ты можешь сделать своё собственное ответвление  
> _**anonimal:**_ moneromooo: Да, оба  
> _**asymptotically:**_ anonimal: если переписать kovri (tini2p?) в итоге всё же получится, будет ли sekreta поддерживать данный функционал?  
> _**anonimal:**_ Да, конечно  
> _**jtgrassie:**_ Если есть какие-либо ответвления С++ i2p, то они должны быть лучше чем i2pd  
> _**anonimal:**_ Господи, люди, вы одержимы i2p.. Есть намного лучшие и стабильные решения, чем это  
> _**sgp:**_ это зависит от каждого участника, над чем работать и что делать, но я не думаю, что Monero захочет использовать Kovri в таком состоянии  
> _**anonimal:**_ Я подробно описал это во всех своих недавних отчетах. Как вы можете этого не видеть...  
> _**oneiric:**_ jtgrassie: я не собираюсь делать свой kovri  
> _**jtgrassie:**_ ^  
> _**hyc:**_ anonimal: похоже, если вы считаете, что у вас есть время, чтобы доделать kovri и продолжать работать над sekreta, то я могу выстроить теорию, что в kovri осталось совсем немного работы, я прав?  
> _**jtgrassie:**_ oneiric: я тоже!  
> _**oneiric:**_ во всяком случае, для monero есть своего рода проблемы с i2pd  
> _**jtgrassie:**_ верно  
> _**anonimal:**_ hyc: это зависит от  
> _**oneiric:**_ zero-i2p звучит как хорошее временное решение  
> _**jtgrassie:**_ oneiric: согласен  
> _**oneiric:**_ в долгосрочной перспективе хочет ли monero обрасти java?  
> _**anonimal:**_ #monero-dev  
> _**hyc:**_ oneiric: Нет.  
> _**jtgrassie:**_ ^  
> _**oneiric:**_ так что даже если мы сохраним kovri, нам все равно придется удалить весь код i2pd  
> _**rehrar:**_ вот почему мы делаем плагины :D  
> _**oneiric:**_ так что... тратьте чёрт знает сколько часов на это  
> _**sgp:**_ Хорошо, кажется, что anonimal не хочет, чтобы Monero обсуждалось в #kovri. Если вопросов о kovri больше нет, мы можем вернуться в #monero-community  
> _**oneiric:**_ или мы можем работать все вместе над отличным дизайном для чего-то, что мы можем построить с нуля за аналогичный период времени  
> _**anonimal:**_ Итак, кто-нибудь еще интересуется сроками / конкуренцией?  
> _**hyc:**_ #1 правило в криптовалюте — не меняйте своих принципов  
> _**oneiric:**_ пожалуйста, прекратите срыв продуктивного обсуждения  
> _**hyc:**_ все эти разговоры о сборке с нуля вводят в заблуждение  
> _**oneiric:**_ Я специально не использую свою собственную криптографию. Ваш аргумент не соответствует действительности  
> _**hyc:**_ anonimal: да, мой вопрос был вроде как о временной шкале  
> _serhack покинул комнату (quit: Remote host closed the connection).  
> **anonimal:**_ Хронология, поиск Ire, поиск LLARP / LokiNet  
> _**anonimal:**_ Сколько мне заплатят в будущем, это повлияет на то, сколько времени я смогу потратить на свою дальнейшую работу  
> _**hyc:**_ этот вид питает "одержимость i2p" # 1. Я предполагаю, что у i2p есть # 2. Все остальное будет в меньшинстве.  
> _ferretinjapan покинул комнату  
> **hyc:**_ Мудрый код LLARP / LokiNet звучит так, как будто они проделали хорошую работу, проделав интеграцию в какой-то fork monero  
> _**anonimal:**_ Угу  
> _**hyc:**_ что делает его привлекательным, но если существует всего лишь небольшая группа пользователей, которые будут это использовать, то это не очень хорошее решение для анонимности  
> _**hyc:**_ он должен быть на голову выше Tor и i2p, чтобы привлечь внимание  
> _**anonimal:**_ С точки зрения вероятности / обфускации это правильно. Но, с другой стороны, природа сети в конечном итоге даст трещину  
> _**anonimal:**_ Например, katzenpost не так популярен, но использует другую технологию для уменьшения корреляции, которой нет у Tor  
> _**ErCiccione:**_ Встреча может быть завершена. Я очень разочарован результатом, но не могу сказать, что он был совершенно неожиданным для меня  
> _**anonimal:**_ Встреча требует тематических пунктов для дискусии  
> _**anonimal:**_ Где были тематические моменты или конкретные вопросы? Я отвечал на все вопросы, что мне задавали  
> _**ErCiccione:**_ пожалуйста, ребята, вы можете продолжить разговаривать, но это больше не встреча kovri. прошу прощения за такой результат  
> _**oneiric:**_ у меня было несколько конкретных вопросов  
> _**endogenic:**_ не ожидайте результата, которому вы не способствовали  
> _**anonimal:**_ Я всем ответил?  
> _**anonimal:**_ Если я пропустил что-то, пожалуйста, дайте мне знать  
> _**oneiric:**_ был один: про зависимость от Java  
> _**oneiric:**_ было ли целесообразнее извлекать / заменять код i2pd, чем просто начинать заново?  
> _**ErCiccione:**_ endogenic: Я просто хотел провести четкую дискуссию о состоянии Kovri  
> _sarang вышел из комнаты  
> **ErCiccione:**_ anonimal: если у меня не было темы, это только потому, что у меня не было времени на ее подготовку. Вы знаете, что я организовал эту встречу за несколько дней, а так же время встречи внезапно изменилось  
> fort3hlulz [~fort3hlul@173.38.117.83] вошел в комнату  
> _**anonimal:**_ Хорошо, расслабтесь  
> _**ErCiccione:**_ Я знал, что были своего рода проблемы. Просто я хотел дать людям возможность поговорить и задать свои вопросы  
> _**anonimal:**_ oneiric: как я уже говорил в течение многих лет, я активно стараюсь заменить код i2pd. На данный момент это мой личный интерес, чтобы начать всё с нуля, как я рекомендовал это с первого дня своей работы. Это проект с открытым исходным кодом, в конце концов.  
> _**anonimal:**_ Итак, мы можем продолжить выдирать слова из предложния  
> luigi1111w [~luigi1111@unaffiliated/luigi1111] вошел в комнату  
> _**hyc:**_ хорошо, учитывая инвективу от оригинала, похоже, что получение как можно большего рассхождения от кода i2pd - хорошая идея  
> _sarang [sid248211@gateway/web/irccloud.com/x-eswltusphnwcxwwf] вошел в комнату  
> **anonimal:**_ Да, абсолютно  
> _**endogenic:**_ как все относятся к tini2p?  
> _**msvb-mob:**_ endogenic: Пушистику нравится, кто-нибудь еще тестировал tini2p?  
> _**endogenic:**_ tini2p - это одно из предложений, не так ли?  
> _**anonimal:**_ Я не знаю, но PSI уже сделал маршрутизатор на C  
> _**anonimal:**_ Существует множество реализаций, поэтому необходим только унифицированный API.  
> _**oneiric:**_ да, это все еще в стадии проверки  
> _**hyc:**_ хорошо, если есть так много кода, ещё и очень хорошего качества, то мы должны попытаться использовать как можно больше готовых решений, зачем что-то придумывать с нуля  
> _**oneiric:**_ hyc: если бы у меня было четкое представление о направлении работы над Kovri, то, пожалуй, я бы этим занялся  
> _**endogenic:**_ anonimal: Вы заинтересованы в работе над minimal router с oneiric?  
> _**oneiric:**_ любая из альтернативных реализаций действительно подходит для интеграции c monero?  
> _**endogenic:**_ Если так считает PSI  
> _**oneiric:**_ я не знаю. lokinet выглядит довольно новым решением, но утверждает, что уже работает с другими монетами  
> _**oneiric:**_ кажется, они тоже делают свою монету  
> _**NeuroScr:**_ мы не работаем с другими монетами  
> _**NeuroScr:**_ просто он может работать с любой монетой  
> _**oneiric:**_ о, я так и думал, что некоторые проекты уже используют это  
> _**NeuroScr:**_ нет, я думаю, что это i2pd  
> _**oneiric:**_ оу, тогда моя ошибка  
> _**NeuroScr:**_ есть около 4 fork'ов Loki, которые, вероятно, унаследуют этот же принцип работы, темболее когда это интегрировано со стороны самой монеты  
> _**endogenic:**_ oneiric: Похоже, вы должны дать рекомендацию проекту monero во время конференции разработчиков о том, что подходит для интеграции  
> _**oneiric:**_ ууууууу, это бремя падает на мои плечи?  
> _**NeuroScr:**_ Кто-нибудь еще заявляет, что I2P имеет проблемы с задержкой и пропускной способностью?  
> _**oneiric:**_ спасибо всем, кто пришел на встречу  
> _**hyc:**_ ok, поговорим позже!  
> _**oneiric:**_ извините, это не было продуктивное собрание...  
> _**endogenic:**_ нам нужен кто-то, чтобы сделать его более продуктивным?  
> _**oneiric:**_ нам нужно смахнуть пыль со старых FFS  
> _**endogenic:**_ какое это имеет отношение к нашим собственным решениям о том, что делать?  
> _**oneiric:**_ провел буквально половину встречи, занимаясь этим  
> _**oneiric:**_ ...ничем, просто выговорился...  
> _**anonimal:**_ "наш"?  
> _**oneiric:**_ я составлю повестку дня для следующей встречи  
> _**endogenic:**_ звучит как отличная идея!  
> _**anonimal:**_ endogenic: вся моя работа до сих пор была направлена на создание minimal router. Это один из самых ранних вопросов на github  
> _**anonimal:**_ Если он только хочет внести свой вклад в это, то да  
> _**oneiric:**_ anonimal: большая часть моей недавней инициативы была основана на этих костях  
> _**anonimal:**_ endogenic: Есть ли другие реализации? Да, и некоторые поддерживают другие API. Мы говорим об этом в #monero-community прямо сейчас.  
> _**anonimal:**_ Я не могу создавать туннели на лету  
> _**anonimal:**_ Это довольно хорошее решение для базовой функциональности  
> _**hyc:**_ Похоже, он будет делать все, что нужно для Monerod и Monero-wallet, да?  
> _**NeuroScr:**_ все, что вам нужно, это функциональность TCP  
> _**NeuroScr:**_ зачем тебе туннели на лету?  
> _**anonimal:**_ Sekreta подробно рассказывает почему и зачем  
> _**NeuroScr:**_ Я читал ваши документы, но не помню этой части  
> _**anonimal:**_ Перечитайте опять, раздел s/channel/tunnel/  
> _ErCiccione покинул комнату (quit: Remote host closed the connection).  
> **NeuroScr:**_ psi разьяснил мне, почему socks и i2p не работают вместе  
> _**anonimal:**_ Если он говорит о DNS и плавании, это не проблема  
> _**NeuroScr:**_ Он - нет  
> _**anonimal:**_ В чем тогда проблема?  
> _**anonimal:**_ Кстати, Monero TX's могут быть отправлены через прокси socks. Как-то так...  
  
_[Ссылка на предыдущую встречу](https://xmr.ru/threads/528/)_ Kovri DefCon от 2018-05-29  

---
_Источник: [Kovri Meeting 2019-01-21](https://www.irccloud.com/pastebin/UqEpxgYe/Kovri%20meeting%202019.01.21)  
Перевод: [Unholy](https://xmr.ru/members/754/)  
Редактирование: [Mr. Pickles](https://xmr.ru/members/50/) (@v1docq47)  
Коррекция: [Kukima](https://xmr.ru/members/138/) 