---
title: "Журнал встречи рабочих групп сообщества Monero от 2019-03-03"
date: 2019-03-03
id: 1
draft: false    
categories: [logs, workgroups]
--- 

_**Место проведения**_

[Freenode](https://kiwiirc.com/nextclient/#irc://irc.freenode.net/%23monero-community) | [Mattermost](https://mattermost.getmonero.org/monero/channels/monero-community) | [Slack](https://monero.slack.com/) | Irc2P

Пожалуйста, проверьте ретрансляцию сообщений незадолго до использования. Если есть какие-либо проблемы, пожалуйста, используйте Freenode IRC напрямую.

Если хотите, напишите [SGP через Reddit](https://www.reddit.com/message/compose/?to=SamsungGalaxyPlayer&subject=Monero%20Slack%20invite%20(from%20GitHub)&message=Hello%20please%20send%20a%20Monero%20Slack%20invite%20to%20the%20following%20email:) вашу электронную почту для добавления вас в чат Slack

* #monero-community

**_Время проведения:_**  
17:00 UTC  
12:00 ET  
11:00 CT  
09:00 PT  

Используйте [этот](https://www.timeanddate.com/worldclock/converter.html?iso=20190302T170000&p1=tz_et&p2=28&p3=111&p4=49&p5=179&p6=70&p7=224&p8=48&p9=136) конвертор часового пояса, чтобы преобразовать UTC в ваш часовой пояс

_**Предлагаемые пункты встречи:**_

Пожалуйста, прокомментируйте ваше предложение на GitHub заранее, если вы хотите предложить новый пункт

* Введение
* Приветствия
* Основные события в сообществе
* Обновления FFS
* Отчеты рабочих групп
* Обсуждение временного интервала обновления
* Время открытых идей
* Подтвердите дату / время следующей встречи
* Заключение

> _**Журнал встречи:**_  
> _**sgp\_:**_ 0. Введение  
> _**sgp\_:**_ Мы хотели бы поприветствовать всех на этой встрече сообщества Monero!  
> _**sgp\_:**_ Ссылка на повестку дня на GitHub: [#308](https://github.com/monero-project/meta/issues/308)  
> _**sgp\_:**_ Собрания сообщества Monero - это место для обсуждения всего, что происходит в сообществе Monero, включая другие рабочие группы. Мы используем собрания, чтобы поощрять сообщество, делиться идеями и оказывать разностороннюю поддержку. Будьте в курсе последних событий, подписавшись на наш календарь:  
> [https://xmr.ncrypt.sh/index.php/apps/calendar/p/8dP6z6XQDnkPREo4/Monero-Meetings](https://xmr.ru/redirect.php?url=https://xmr.ncrypt.sh/index.php/apps/calendar/p/8dP6z6XQDnkPREo4/Monero-Meetings)  
> _**sgp\_:**_ 1. Приветствия  
> _**msvb-mob:**_ Hello.  
> _— needmoney90 запускает волну из рук!  
> **rehrar:**_ oyo  
> _**sgp\_:**_ приветствую вас всех, троих :) надеюсь, еще подтянутся люди :)  
> _**sgp\_:**_ 2. Основные события в сообществе  
> _**rehrar:**_ Я собирался спросить, мост работает корректно?  
> _**sgp\_:**_ да, я тебя вижу  
> _**sgp\_:**_ Monero Talk выпустили эпизод о MoneroBox и предстоящем обновлении: https://www.monerotalk.live  
> _**sgp\_:**_ ErCiccione открыл тему о церкви Монеро: https://www.reddit.com/r/Monero/comments/asqrbu/church_of_monero_enough_is_enough_how_the_leader/  
> _**monerobux:**_ [REDDIT] Church Of Monero: Enough is enough - How the leader of the Church tried to fool the community to make look like the Church is organizing the Monero Konferenco and even adding his own Monero address on the flyer (self.Monero) | 160 points (95.0%) | 253 comments | Posted by ErCiccione | Created at 2019-02-20 - 17:05:34  
> _**sgp\_:**_ Thunderosa из Monero Outreach нарисовал изображение в предверии релиза «Boron Butterfly»: https://www.reddit.com/r/Monero/comments/aw7nv9/graphic_idea_for_boron_butterfly_release_courtesy/  
> _**monerobux:**_ [REDDIT] Graphic idea for Boron Butterfly release, courtesy of Monero Outreach (https://i.redd.it/ugq2afnfqjj21.jpg) to r/Monero | 157 points (97.0%) | 36 comments | Posted by xmrhaelan | Created at 2019-03-01 - 17:56:10  
> _**sgp\_:**_ Trust Wallet объявил о своем намерении добавить Monero: [TrustWallet/wallet-core#21](https://github.com/TrustWallet/wallet-core/issues/21)  
> _**sgp\_:**_ Coinomi добавил Monero: https://www.reddit.com/r/Monero/comments/atqqzy/coinomi_wallet_for_android_added_xmr_today_mods/  
> _**monerobux:**_ [REDDIT] Coinomi wallet for Android added XMR today! Mods: remember to update the sidebar list (https://play.google.com/store/apps/details?id=com.coinomi.wallet) to r/Monero | 66 points (91.0%) | 28 comments | Posted by hamiltoncycles | Created at 2019-02-23 - 03:26:42  
> _**sgp\_:**_ Доктор Даниэль Ким дал интервью после его выступления о Monero в Анархапулько: [youtube](https://www.youtube.com/embed/fO8_N7L2sR0)  
> _**monerobux:**_ [ Monero EXPLAINED! - Dr. Daniel Kim (Founder Of Sweetwater Digital Consulting - Anarchapulco 2019) - YouTube ]  
> _**sgp\_:**_ Послушайте аудиозаписи и слайды из выступления midipoet на TABConf [youtube](https://www.youtube.com/embed/6JIz_H8irAQ)  
> _**monerobux:**_ [ TABConf 2019 - Cryptocurrency, Blockchain, and the Philosophy of Privacy - Robin Renwick - YouTube ]  
> _**sgp\_:**_ Есть еще много записей с прошедшей встречи в Нэшвилле:  
> _**sgp\_:**_ endogenic об MyMonero: [youtube](https://www.youtube.com/embed/ELNAhy3MjHs)  
> _**monerobux:**_ [ Nashville Blockchain Meetup - My Monero - YouTube ]  
> _**sgp\_:**_ Саранг Ноезер о Monero и конфиденциальности: [youtube](https://www.youtube.com/embed/H8ijX02J7Y0)  
> _**monerobux:**_ [ Nashville Blockchain Meetup - Monero Research Lab 1 - YouTube ]  
> _**sgp\_:**_ Шурэ Ноезер о проблемах приватности: [youtube](https://www.youtube.com/embed/9srtIk9M2yg)  
> _**monerobux:**_ [ Nashville Blockchain Meetup - Monero Research Lab 2 - YouTube ]  
> _**sgp\_:**_ Навин Джайн о Tari: https://www.youtube.com/watch?v=WAexgHjsDdg  
> _**monerobux:**_ [ Nashville Blockchain Meetup - Tari - YouTube ]  
> _**ErCiccione\[m\]:**_ о, время встречи  
> _**dEBRUYNE:**_ Разговор Даниэля Кима получился безумно интересным и познавательным, видео будет опубликовано немного позже  
> _**sgp\_:**_ да, я очень жду публикации  
> _**sgp\_:**_ У кого-нибудь еще есть обновления от сообщества (не рабочей группы)?  
> _**rehrar:**_ CCS должен заработать в ближайшие дни  
> _**rehrar:**_ Вы можете перейти на ccs.getmonero.org, чтобы увидеть первоначальный внешний вид CCS, люди уже могут открыть там свои предложения.  
> _**midipoet:**_ Извините, что опоздал. Привет всем!  
> _**rehrar:**_ есть проблема с правильной генерацией страниц для пожертвований (которых не было на предварительных тестах). В скором времени я займусь отладкой данного материала.  
> _**rehrar:**_ И… вы знаете, что со временем у меня сейчас всё плохо...  
> _**needmoney90:**_ «Год в обзоре» наконец-то закончен со всеми правками и прочим (один эпизод вышел сегодня утром)  
> _**needmoney90:**_ s/mornkng/morning  
> _**monerobux:**_ needmoney90 намеревался сказать: «Год в обзоре» наконец-то закончен с правками и прочим (один эпизод вышел сегодня утром, все готово)  
> _→ el00ruobuob\_\[m\] подключился (~[EMAIL]el00ruobu@blabour.fr[/EMAIL])  
> _**sgp\_:**_ rehrar, когда Monero Revuo? :p  
> _**rehrar:**_ УфФФФфф  
> _**sgp\_:**_ 3. Обновление FFS / CCS  
> _**sgp\_:**_ rehrar уже прокомментировал состояние CCS  
> _**sgp\_:**_ FFS предложения, все еще нуждающиеся в финансировании:  
> _**sgp\_:**_ Предложение v1docq47 о создании видео не привлекло никакого внимания со времени последней встречи:  
> https://forum.getmonero.org/8/funding-required/91863/v1docq47-video-creation-translations-into-russian-february-july  
> _**sgp\_:**_ Предложение el00ruobuob по-прежнему нуждается в финансировании:  
> https://forum.getmonero.org/8/funding-required/91269/el00ruobuob-january-to-march-part-time-for-a-new-quarter  
> _**el00ruobuob\_\[m\]:**_ Привет! Извини, я опоздал  
> _**sgp\_:**_ Есть ли предложения в идеях, которые я пропустил?  
> _**needmoney90:**_ Сейчас 9:00 субботы. Обычно все еще спят  
> _**rehrar:**_ Всё в порядке, el00ruobuob, просто убедитесь, что это никогда не повторится ;)  
> _**needmoney90:**_ >   
> _**sgp\_:**_ lol  
> _**el00ruobuob\_\[m\]:**_ я постараюсь, но обещать не буду ;)  
> _**midipoet:**_ @needmoney90, не будь таким самонадеянным ;-)  
> _**sgp\_:**_ У кого-нибудь еще есть обновление FFS / CCS или комментарии по любому из этих предложений FFS?  
> _**midipoet:**_ это хорошо сочетается с мелодией Pianoman :(  
> _**sgp\_:**_ да, я сделал это  
> _**midipoet:**_ Ха!  
> _**dEBRUYNE:**_ Неудачное предложение от el00ruobuob\_\[m\] всё еще скрыто :/  
> _**dEBRUYNE:**_ Он проделал большую работу в прошлом  
> _**sgp\_:**_ Однажды я пел эту песню в классе для какого-то постановочного волшебного музыкального шоу. Полная катастрофа :D  
> _**rehrar:**_ el00ruobuob, переделайте это в формате ccs. По крайней мере это будет отображаться в разделе идей. Он будет объединен, как только я отлажу сайт до конца  
> _**el00ruobuob\_\[m\]:**_ спасибо, dEBRUYNE, но не стоит беспокоиться об этом  
> _**sgp\_:**_ нам нужно продолжать рассылать спам на Reddit ;)  
> _**rehrar:**_ http://ccs.getmonero.org/how-to-css/  
> _**el00ruobuob\_\[m\]:**_ спасибо, rehara  
> _**el00ruobuob\_\[m\]:**_ *rehrar  
> _**midipoet** "как будто выругался"  
> **sgp\_:**_ 4. Отчеты рабочих групп  
> _**sgp\_:**_ ErCiccione\[m\]: у вас, наверное, есть много, что сказать  
> _**ErCiccione\[m\]:**_ Да :)  
> _**ErCiccione\[m\]:**_ Что же  
> _**ErCiccione\[m\]:**_ В этом выпуске мы впервые использовали Pootle. Hardfork испортил все планы для правильного замораживания кода для выпуска GUI,  
> _**ErCiccione\[m\]:**_ но нам удалось завершить 2/3 переводов на 100%, и это удивительно!  
> _**sgp\_:**_ ВоуУУу!  
> _**sgp\_:**_ еще раз, дайте пожалуйста ссылку на Pootle  
> _**ErCiccione\[m\]:**_ таким образом, Pootle определенно сделает все намного быстрее и проще, чем мы подразумевали, также мы увидели увеличение количества участников, порядка 60 человек приняли участие в этом выпуске.  
> _**ErCiccione\[m\]:**_ sgp\_: translate.getmonero.org  
> _**needmoney90**_ 60 человек? Это восхитительно!  
> _**sgp\_:**_ 60 человек за 4 дня?  
> _**dEBRUYNE:**_ В качестве примечания, новый графический интерфейс будет удивительным :p  
> _**sgp\_:**_ *3 дня  
> _**ErCiccione\[m\]:**_ sgp\_, да, сэр :D  
> _**ErCiccione\[m\]:**_ но в основном работали, как и прежде, человек 5 или 6  
> _**ErCiccione\[m\]:**_ кстати  
> _**sgp\_:**_ Мне нравится, как мне зачислили 7 очков за перевод на Шведском языке, который я сделал, LOL. Мне, вероятно, придется добавить его в мое резюме :D  
> _**ErCiccione\[m\]:**_ Мы нашли некоторые незначительные проблемы за прошедшие дни. Я работаю над тем, чтобы исправить их до выпуска 0.14.1  
> _**ErCiccione\[m\]:**_ после этого релиза я хочу представить несколько интересных новых функций, которые были отложены из-за сроков  
> _**sgp\_:**_ Как насчет того, чтобы поблагодарить всех переводчиков через Reddit?  
> _**needmoney90:**_ Или сообщение в блоге  
> _**needmoney90:**_ Сообщение о вкладе энтузиастов своего дела за последние несколько дней  
> _**sgp\_:**_ правильно, действительно хороший материал  
> _**ErCiccione\[m\]:**_ sgp\_: да, я займусь этим, как только выйдет релиз  
> _**ErCiccione\[m\]:**_ если вы предлагаете пост в блоге, я бы предпочел, чтобы кто-то из вас сделал это, я не доверяю своему английскому для чего-то подобного :p  
> _**ErCiccione\[m\]:**_ Я мог бы внести свой вклад о переводчиках  
> _**needmoney90:**_ Я посмотрю, что смогу сделать, если у вас не получится, сделаю это сам  
> _**sgp\_:**_ needmoney90: для записи в блоге, как вы думаете, было бы лучше создать отдельное сообщиение или включить его в информацию о релизе?  
> _**needmoney90:**_ полагаю, будет отлично смотреться упоминание в информации о релизе  
> _**sgp\_:**_ вполне  
> _**needmoney90:**_ Мы можем сделать пост на Reddit конкретно об этом  
> _**needmoney90:**_ Не нужно загромождать блог  
> _**sgp\_:**_ тоже подумал об этом  
> _**sgp\_:**_ у меня есть вопрос для тебя, ErCiccione\[m\]  
> _**ErCiccione\[m\]:**_ стреляй  
> _**sgp\_:**_ Помимо случайных обстоятельств, есть ли что-нибудь, что вы хотели бы улучшить для будущих выпусков?  
> _**Xeagu\_\_:**_ О, привет, я опоздал  
> _**ErCiccione\[m\]:**_ Определенно. Я много говорил о том, чтобы заморозить код. Отсутствие этого перед выпуском делает мою работу в 10 раз тяжелее  
> _**rehrar:**_ возможно, когда-нибудь  
> _**ErCiccione\[m\]:**_ основная проблема заключается в том, что переводчики упорно работают, чтобы их язык был переведен на 100%, но получается, что постоянно вклиниваются новые строчки  
> _**ErCiccione\[m\]:**_ после моего PR с синхронизацией и переводами в некоторых переводах будут отсутствовать строки (они будут отображаться на английском языке)  
> _**ErCiccione\[m\]:**_ в этом релизе графический интерфейс на самом деле не будет на все 100% переведен на какой-либо язык, несколько строк будут на английском языке. Не критечески, но в любом случае это может напрягать  
> _**ErCiccione\[m\]:**_ это моя главная головная боль  
> _**Xeagu\_\_:**_ Сопротивление ASIC устройствам стоит нам немалой крови...  
> _**sgp\_:**_ спасибо, надеюсь, все будет лучше в 0.14.1  
> _**ErCiccione\[m\]:**_ спасибо, кстати, я уже работаю над решением данной проблемы, и надеюсь, мы довольно быстро все исправим :)  
> _**ErCiccione\[m\]:**_ я надеюсь на это, sgp\_  
> _**sgp\_:**_ у вас есть что-нибудь еще, ErCiccione\[m\]?  
> _**sgp\_:**_ у кого-нибудь еще есть вопросы по переводам?  
> _**ErCiccione\[m\]:**_ Есть небольшие обновления, но я думаю, что занял достаточно времени. Если ни у кого нет вопросов, мы можем двигаться дальше  
> _**sgp\_:**_ У кого-нибудь еще есть какие-то обновления от рабочих групп?  
> _**rehrar:**_ Я был в самоволке в прошлом месяце  
> _**rehrar:**_ нужно некоторое время перерыва, чтобы избежать внутреннего выгорания  
> _**rehrar:**_ но я вернулся  
> _**Xeagu\_\_:**_ Я вижу, что мы пытаемся сделать какое-то подобие искусства в предверии обновления  
> _**Xeagu\_\_:**_ В моем понимании сложно организовать художественное производство  
> _**sgp\_:**_ msvb-mob: у вас есть новости для нас?  
> _**ErCiccione\[m\]:**_ rehrar: держись, чувак!  
> _**rehrar:**_ тяжело, когда все мои коллеги сосут...  
> _**rehrar:**_ я просто шучу! люблю вас, ребята  
> _**sgp\_:**_ Xeagu\_\_: несколько набросков и рисунков от людей трудно назвать искусством  
> _**Xeagu\_\_:**_ Это субъективно. Что мусор для одного человека - сокровище для другого.  
> _**sgp\_:**_ 5. Обсуждение временного интервала обновления  
> _**sgp\_:**_ Вот соответствующие темы, объясняющие график обновления Monero  
> _**sgp\_:**_ dEBRUYNE сделал обновленное руководство для подготовки к запланированному обновлению сети примерно на 9 марта 2019 года:  
> https://www.reddit.com/r/Monero/comments/aw86rx/updated_information_thread_regarding_the/  
> _**monerobux**_ [REDDIT] Updated information thread regarding the scheduled protocol upgrade of March 9 (self.Monero) | 39 points (98.0%) | 12 comments | Posted by dEBRUYNE_1 | Created at 2019-03-01 - 18:42:55  
> _**sgp\_:**_ Двоичные файлы CLI уже вышли. GUI помечен и ожидает своего часа. Обновленное программное обеспечение для майнинга уже доступно.  
> _**sgp\_:**_ Я зарезервировал время для вопросов сообщества. А они есть?  
> _**Xeagu\_\_:**_ У Monero есть воспроизводимые сборки?  
> _**sgp\_:**_ Xeagu\_\_: пока нет, но разработчики работают над ними  
> _**xmrscott[m]:**_ Существует одна проблема, которую вы можете найти на GitHub  
> _**xmrscott[m]:**_ Я также попросил добавить возможность обновления информации для сайта.  
> _**Xeagu\_\_:**_ Понятно, я не был уверен полностью. Я предположил, что большинство людей компилируют из исходных файлов.  
> _**xmrscott[m]:**_ Если кому-то нужно поговорить с людьми, занимающимися сборками для Debian и т.д., я предлагаю вам присоединиться к списку рассылки ;)  
> _**sgp\_:**_ Другие вопросы?  
> _**xmrscott[m]:**_ Мы хотим сделать или организовать что-нибудь для предстяощей встречи defcon?  
> _**Xeagu\_\_:**_ Когда следующий выпуск coffee chat?  
> _**xmrscott[m]:**_ регистрация будет закрыта в апреле  
> _**rehrar:**_ не думаю, последняя встреча была неофициальной, но она получилась чертовски хорошей  
> _**rehrar:**_ нет?  
> _**Xeagu\_\_:**_ Я поддерживаю неофициальные встречи!  
> _→ Monero_ подключился (~[EMAIL]textual@c-73-158-253-239.hsd1.ca.comcast.net[/EMAIL])  
> _**midipoet**_ Диджеи вызывали сомнение  
> _**midipoet:**_ Я европеец  
> _**midipoet:**_ :p  
> _**Xeagu\_\_:**_ Можно придумать что-то своё в плане музыки  
> _**rehrar:**_ Я буду DJ  
> _**Xeagu\_\_:**_ Techno / House – мой выбор  
> _**sgp\_:**_ пусть hyc играет на скрипке всю ночь  
> _**midipoet:**_ Американцы не уважают techno  
> _**midipoet:**_ Techno и скрипка на фоне - отличный выбор!  
> _**sgp\_:**_ xmrscott[m]: похоже, нам нужно оживить #monero-defcon  
> _**Xeagu\_\_:**_ 35C3 было круто  
> _**xmrscott[m]:**_ midipoet, как рейвер я понимаю тебя. В ЕС все лучшие hardcore рейвы / диджеи  
> _**sgp\_:**_ Так как это не относится к обсуждению обновления, мы перейдем к пункту 6. Время открытых идей  
> _**xmrscott[m]:**_ sgp\_: Есть ли что-то, что нам нужно дополнительно обсудить?  
> _⇐ Monero_ вышел (~[EMAIL]textual@c-73-158-253-239.hsd1.ca.comcast.net[/EMAIL]): Превышено время ожидания  
> **sgp\_:**_ xmrscott[m]: понятия не имею, но было бы хорошо, чтобы канал был активным  
> _→ Monero_ подключился (~[EMAIL]textual@c-73-158-253-239.hsd1.ca.comcast.net[/EMAIL])  
> **sgp\_:**_ здесь тоже возможно обсуждение за временными рамками встречи  
> _**sgp\_:**_ У меня была кое-какая идея на этой неделе  
> _**el00ruobuob\_\[m\]:**_ Я считаю, что большинство из нас хорошо подготовлены к обновлению.  
> _**sgp\_:**_ Я хотел бы знать всё, что делают участники Monero ;)  
> _**sgp\_:**_ Я думаю, это бы стало интересным опытом, если другие люди могли бы написать нам, что они делали или планируют сделать, так сказать держать других в курсе  
> _**sgp\_:**_ Github неплохо справляется с этим, но он не так хорош, если что-то касается MRL и других направлений  
> _**sgp\_:**_ Я нашел инструмент с открытым исходным кодом Kimai, который вроде как делает это, но он слишком сосредоточен на отслеживании : https://www.kimai.org/  
> _**midipoet:**_ Jira?  
> _**midipoet:**_ Trello?  
> _**sgp\_:**_ Они отслеживают ход данного проекта  
> _⇐ Monero_ вышел (~[EMAIL]textual@c-73-158-253-239.hsd1.ca.comcast.net[/EMAIL]): Причина: Мой MacBook решил вздемнуть. ZZZzzz…  
> _**el00ruobuob\_\[m\]:**_ Jira не бесплатна, о trello я не знаю ничего  
> _→ Monero_ подключился (~[EMAIL]textual@c-73-158-253-239.hsd1.ca.comcast.net[/EMAIL])  
> _**ErCiccione\[m\]:**_ Taiga не подходит для этого?  
> _**xmrscott[m]:**_ Вам, вероятно, понадобится собственный скрипт, чтобы видеть обновления / или посты в Twitter о PR, переводах и т.д.  
> _**sgp\_:**_ да! точно, у нас есть Taiga для этого  
> _**el00ruobuob\_\[m\]:**_ Trello выглядит довольно неплохо  
> _**rehrar:**_ пфФффФф  
> _**rehrar:**_ после всех усилий и проблем с развертыванием Taiga, вы хотите перейти к Trello  
> _**rehrar:**_ Я говорю нет  
> _**el00ruobuob\_\[m\]:**_ rehrar, нам нужен мост между ними ;)  
> _**msvb-mob:**_ В Taiga действительно не так много недостатков, возможно, это обмен сообщениями между пользователями. Нет везких причин, чтобы отказаться от taiga.getmonero.org.  
> _**ErCiccione\[m\]:**_ Я согласен, что Taiga работает уже достаточно хорошо. Эпосы могут быть заменены, в любых других случаях вы можете использовать спринты  
> _**rehrar:**_ да, но в повседневной жизни, о которой говорит sgp, всё может быть иначе  
> _**rehrar:**_ Taiga не так хорошо выглядит, чтобы учитывать информацию и вести статистику того, кто и над чем работает или что планирует  
> _**rehrar:**_ для того, кто работает изо дня в день, вероятно, потребуется другой инструмент для этого, в довесок того, что он не использует систему комментирования  
> _**rehrar:**_ но это была просто идея, да, Джастин?  
> _**sgp\_:**_ Я рассмотрю другие системы в свободное время, но найдет ли кто-нибудь еще полезный инструмент для ежедневного обновления?  
> _**sgp\_:**_ да, это просто идея  
> _**el00ruobuob\_\[m\]:**_ это может быть полезно, если использовать это правильно  
> _**el00ruobuob\_\[m\]:**_ или просто, как опция  
> _**xmrscott[m]:**_ Тем не менее должен ли кто-то снова писать еженедельный бюллетень или что-то еще и использовать его в качестве источника всеобщего просветления. Это будет съедать львиную долю времени  
> _**sgp\_:**_ Я думаю, что это позволит обеспечить лучшее покрытие новостного фона для собраний  
> _**sgp\_:**_ есть еще идеи, прежде чем мы закончим?  
> _**sgp\_:**_ 7. Подтвердить дату / время следующего собрания  
> _**sgp\_:**_ Следующее собрание сообщества состоится через 2 недели, 16 марта в 17:00 UTC.  
> _⇐ Monero_ вышел ([EMAIL]~textual@c-73-158-253-239.hsd1.ca.comcast.net[/EMAIL]): Причина: Мой MacBook решил вздемнуть. ZZZzzz…  
> **sgp\_:**_ Следующий Monero Coffee Chat состоится в следующую субботу 9 марта в 17:00 UTC.  
> _**sgp\_:**_ Если вы сомневаетесь, используйте календарь:  
> https://xmr.ncrypt.sh/index.php/apps/calendar/p/8dP6z6XQDnkPREo4/Monero-Meetings  
> _**sgp\_:**_ 8. Заключение  
> _**sgp\_:**_ Вот и все! Спасибо за участие в этой встрече сообщества Monero, и мы надеемся увидеть вас на /r/MoneroCommunity и #monero-community. Берегите себя и знайте, что перемены начинаются именно с ВАС.  
> _**el00ruobuob\_\[m\]:**_ Спасибо, sgp\_ !  
> _**ErCiccione\[m\]:**_ Всем спасибо!

_[Cсылка на предыдущую встречу](https://xmr.ru/threads/812/) рабочих групп сообщества Monero от 2019-02-16_

---
_Источник: [Community Workgroup Meeting: 2 March 2019 17:00 UTC #308](https://github.com/monero-project/meta/issues/308)_  
Перевод: [Unholy](https://xmr.ru/members/754/)  
Редактирование: [Mr. Pickles](https://xmr.ru/members/50/) (@v1docq47)  
Коррекция: [Kukima](https://xmr.ru/members/138/)_